臺灣桃園地方法院刑事判決　　　　　　　93年度訴字第1609號
公　訴　人　臺灣桃園地方法院檢察署檢察官
被　　　告　戌○○
選任辯護人　邱鎮北律師
　　　　　　范坤堂律師
被　　　告　徐炘
指定辯護人　本院公設辯護人　酉○○、吳勇毅
被　　　告　子○○
　　　　　　　　　　（現羈押於臺灣桃園女子看守所）
義務辯護人　廖珠蓉律師
上列被告因毒品危害防制條例案件，經檢察官提起公訴（92年度
偵字第18179、18589 號），本院判決如下：
    主  文
戌○○共同連續販賣第一級毒品，處有期徒刑拾貳年。扣案提撥
器伍支、葡萄糖罐壹小罐、電子磅秤壹臺、分裝袋壹大包、號碼
0000000000、0000000000行動電話2 支（不含SIM 卡），均沒收
；犯罪所得新臺幣貳萬壹仟元沒收之，如全部或一部不能沒收時
，以其財產抵償之。
徐炘共同連續販賣第一級毒品，處有期徒刑拾年。扣案提撥器
伍支、葡萄糖罐壹小罐、電子磅秤壹臺、分裝袋壹大包、號碼
0000000000、0000000000行動電話2支 （不含SIM 卡），均沒收
；犯罪所得新臺幣貳萬壹仟元沒收之，如全部或一部不能沒收時
，以其財產抵償之。
子○○共同販賣第二級毒品，處有期徒刑柒年貳月。扣案提撥器
伍支、電子磅秤壹臺、號碼0000000000行動電話1 支（不含SIM
卡），均沒收；犯罪所得新臺幣壹仟元沒收之，如全部或一部不
能沒收時，以其財產抵償之。
扣案之第一級毒品海洛因壹包（淨重零點壹肆公克）、第二級毒
品安非他命陸包（含陸只塑膠袋及伍張標籤紙實稱毛重捌點肆玖
貳公克），均沒收銷燬之。
    事  實
一、戌○○（綽號「阿泳」、「泳仔」）、徐炘（綽號「BOBO
    」）於民國92年10月初某日起至92年11月30日止，基於意圖
    營利而販賣第一級毒品海洛因、第二級毒品安非他命之概括
    犯意聯絡，以戌○○所有0000000000、0000000000門號行動
    電話洽談交易毒品之種類、金額等事宜。子○○（綽號「小
    雨」）明知戌○○、徐炘販賣上開毒品，惟因借住在戌○○、徐炘位於桃園縣平鎮市東勢30之42號住處，為能繼續
    借住該處，竟與戌○○、徐炘基於意圖營利而販賣第二級
    毒品安非他命之犯意聯絡與行為分擔，於92年10月初某日，
    乙○○撥打0000000000門號行動電話原欲向戌○○購買安非
    他命，但由子○○接聽，乙○○遂向子○○表示欲購買新臺
    幣（下同）1,000 元安非他命，其後子○○告知戌○○後，
    復受戌○○指示，在戌○○住處樓下將已備妥之第二級毒品
    安非他命交予乙○○（即附表二編號1）。 戌○○、徐炘
    復承上開意圖營利而販賣第一級毒品海洛因、第二級毒品安
    非他命之概括犯意，於附表一編號1 至17及附表二編號2 至
    15 所 示時間，以上開0000000000、00000000 00 門號行動
    電話，與乙○○、申○○、戊○○、天○○、卯○○、辰○○、「阿華」、「庚○○」、「邱乾穎」、「南哥」、「小
    魚」、「嫂子」、「阿志」、「丑○○」、「阿猴」、「王
    鳳儀」（綽號「阿美」）、「吳哥」、「阿廖」及真實姓名
    年籍不詳之成年人等約定交易毒品之種類、金額，共同連續
    販賣附表一所示17次第一級毒品海洛因（其中附表一編號5
    係在戌○○住處樓下交付海洛因、附表一編號6 係在桃園縣
    不詳地點交付海洛因、附表一編號10係在桃園縣中壢市「遠
    東百貨」後面「智多星電動遊藝場」交付海洛因、附表一編
    號14係在戌○○住處樓下交付海洛因），及附表二編號2 至
    15所示14次第二級毒品安非他命（其中附表二編號2 係在桃
    園縣平鎮市某便利商店交付安非他命、附表二編號3 係在戌
    ○○住處樓下交付安非他命、附表二編號4 係在桃園縣龍潭
    鄉不詳地點交付安非他命、附表二編號7 係在桃園縣不詳地
    點交付安非他命、附表二編號13係在戌○○住處交付安非他
    命、附表二編號14係在戌○○住處樓下交付安非他命）。嗣
    於92年12月8 日14時30 分 許，為警在桃園縣平鎮市東勢30
    之42號查獲，並扣得徐炘所有販賣第一、二級毒品所用之
    提撥器5 支、電子磅秤1臺 ，及其所有預備供販賣第一、二
    級毒品所用之分裝袋1 大包、葡萄糖罐1 小罐，戌○○所有
    供販賣第一、二級毒品所用之0000000000、0000000000門號
    行動電話2 支，及與本案無關之戌○○所有吸食器1 組、徐
    炘所有第一級毒品海洛因1 包（淨重0.14公克，空包裝重
    0.23公克）、第二級毒品安非他命6 包（實稱毛重8.492 公
    克，含6 只塑膠袋及5 張標籤紙）、安非他命殘渣袋1 個、
    注射針筒2 支、SIM 卡5 張、搖頭丸3 顆、海洛因殘渣袋5
    個、行動電話2 支、吸食器2 組及子○○所有之注射針筒2
    支、海洛因殘渣袋5 個、電話筆記紙1 張。
二、案經臺北縣政府警察局移送臺灣桃園地方法院檢察署檢察官
    偵查起訴。
    理  由
壹、有罪部分：
甲、證據能力部分：
一、被告以外之人於司法警察官或司法警察調查中所為之陳述，
    與審判中不符時，其先前之陳述具有較可信之特別情況，且
    為證明犯罪事實存否所必要者，依刑事訴訟法第159 條之2
    規定，得為證據。查證人乙○○於警詢中之證述，與審判中
    不符部分，經本院勘驗證人乙○○之警詢錄音帶，並未發現
    違法取供情事，而勘驗內容與警詢筆錄內容大致相符，亦未
    發現警員叫乙○○唸稿情形，應係乙○○自由意識下所製作
    ，有本院勘驗筆錄在卷可稽（見本院卷(三)第57-81 頁），復
    經本院當庭播放勘驗證人警詢錄音帶，勘驗結果：警員每問
    1 句證人回答後，約間隔半分鐘，警員再問下1 個問題，而
    且被告回答問題皆能切中題目，聽不出有「退藥」，神智不
    清的情形，亦有本院94年9 月29日審判筆錄在卷可考（見本
    院卷(五)第133 頁），經衡酌該警詢筆錄作成之外部情況，詢
    問時已踐行告知義務，筆錄所載與錄音內容相符，該警詢雖
    於夜間為之，惟已先取得證人乙○○之同意而無違法情形，
    並無出於不正方法、陳述非任意性之情形，而該警詢中就被
    告等販賣毒品之時間、地點、方式有詳細清楚之敘述，基於
    發見真實之需求，具有重要關係，依刑事訴訟法第159 條之
    2 規定，自得為證據。至證人乙○○固於本院審理時稱：製
    作警詢筆錄時伊在「退藥」，神智不清，是警察叫伊照著電
    腦螢幕上的筆錄唸云云，顯與本院上開勘驗結果不符，自不
    足採。
二、按被告以外之人於審判外向法官所為之陳述，得為證據，刑
    事訴訟法第159條之1第1項定有明文。查證人巳○○、癸○○、己○○、丙○○、天○○、卯○○經本院拘提後到案，
    受命法官考量該等證人前經本院傳喚未到之情，因預料其不
    能於審判期日到庭，而依刑事訴訟法第276條第1項規定於審
    判期日前訊問之，且命證人等具結後方為證述，依前開規定
    ，應有證據能力。又本院命上開證人於審理期日自行到庭，
    雖嗣後證人天○○仍未到庭，而本院既已提示證人天○○該
    訊問筆錄並使被告表示意見，則被告之對質詰問權亦已獲保
    障。
三、偵查犯罪機關依法定程序監聽之錄音，如已踐行調查證據程
    序，非不可採為認定犯罪事實之基礎，此觀刑事訴訟法第
    165 條之1 第2 項之規定自明（最高法院93年度臺上字第
    6510號判決意旨參照），查本件警方對0000000000、000000
    0000等2 支行動電話號碼實施監聽，業經臺灣桃園地方法院
    檢察署核發通訊監察書，核准監察期間均自92年11月6 日上
    午10時許起至92年12月5 日上午10時許止，有臺灣桃園地方
    法院檢察署核發通訊監察書2 份在卷足憑，並經偵查機關依
    監聽錄音製作譯文，亦有「臺北縣政府警察局刑警隊二組偵
    辦戌○○涉嫌毒品、槍砲案譯文表」1 份在卷可稽，而檢察
    官、被告及辯護人對該監聽譯文之真實性均無爭執，復經本
    院依職權勘驗本件採為認定犯罪事實基礎之各該監聽錄音，
    除部分譯文經本院更正、補充外，其餘譯文經本院勘驗結果
    與錄音內容相符，是上開監聽之錄音及經勘驗與錄音內容相
    符之監聽譯文，自均有證據能力。
乙、認定事實之理由
一、訊據被告戌○○、徐炘矢口否認有上開犯行，被告戌○○
    辯稱：當時是販賣珍珠、珍珠粉，沒有販賣毒品，只有幫別
    人聯絡藥頭，另與乙○○合購毒品云云；被告徐炘辯稱：
    確有賣珍珠、珍珠粉，沒有賣毒品云云；訊據被告子○○固
    不否認有於附表二編號1 所示時間交付毒品與乙○○，惟辯
    稱：是被告戌○○叫伊拿給乙○○，伊不知是毒品云云。
二、就被告戌○○、徐炘於附表一所示時間共同販賣海洛因之
    部分：
  (一)就附表一編號1部分：依被告戌○○所使用0000000000門號
    行動電話於92年11月7日1時9分許及同日1時39分許與000000
    0000門號行動電話之監聽錄音，經本院傳喚0000000000門號
    行動電話之登記使用人即證人寅○○，證人寅○○否認有使
    用該門號並與被告戌○○通話，惟被告戌○○於本院審理時
    當庭播放上開監聽錄音後已供稱與其通話者為綽號「阿華」
    真實姓名年籍不詳之成年男子（見本院卷(三)第132、133頁）
    。另據監聽譯文所載（見偵查卷C第33頁）：「阿華」：「
    『泳阿』你人在哪邊？你那邊有沒有『軟的』我要拿『1 張
    』『軟的』？」、戌○○：「我叫人家拿給你要不要，你人
    在哪邊？」、「阿華」：「我現在人喔，我在林口交流道，
    我會去中壢。」、戌○○：「你在中豐快速道路，好，中壢
    交流道。」、「阿華」：「從那邊... 從中壢交流道.. 」
    、「阿華」：「我到新屋交流道了，你在哪？」、戌○○：
    「我快到了，你往中壢方向還是新屋方向？」、「阿華」：
    「我現在在香車汽車旅館路口這附近，在全家便利商店。」
    、戌○○：「在麥當勞旁邊對不對？」等內容，雖無證據證
    明被告戌○○確有交付「阿華」海洛因，惟依上開通話內容
    ，「阿華」確向被告戌○○表示購買海洛因1,000 元（即「
    1 張」、「軟的」）並經被告戌○○應允等情，堪予認定。
    至被告戌○○固辯稱：那天到新屋交流道交易1 包1,000 元
    珍珠粉，約0.6 或0.7 公克云云（見本院卷(二)第10頁），惟
    如後所述，被告戌○○所稱交易珍珠粉之辯詞，顯不可採。
  (二)就附表一編號2部分：依被告戌○○所使用0000000000門號
    行動電話於92年11月7日13時21分許與0000000000門號行動
    電話之監聽錄音，而0000000000門號行動電話登記使用人「
    丁○○」經本院傳拘未果，而被告戌○○於本院審理時已供
    明與其通話者為「庚○○」（見本院卷(二)第11、12頁）。另
    據監聽譯文所載（見偵查卷C第42頁）：戌○○：「你說要
    拿什麼東西？」、「庚○○」：「軟的。」、戌○○：「拿
    多少？」、「庚○○」：「5,000。」、戌○○：「好，你
    要不要那個上來，把車直接開到我家門口。」、「庚○○」
    ：「先上去喔？」、戌○○：「放在左邊。」等內容，雖無
    證據證明被告戌○○確有交付「庚○○」海洛因，惟依上開
    通話內容，「庚○○」確向被告戌○○表示購買海洛因（即
    「軟的」）5,000 元並經被告戌○○應允等情，堪予認定。
    至被告戌○○固辯稱：「庚○○」就是要買5,000 元的珍珠
    粉，約1.6 公克云云（見本院卷(二)第12頁），惟如後所述，
    被告戌○○所稱交易珍珠粉之辯詞，顯不足採。
  (三)就附表一編號3部分：依被告戌○○所使用0000000000門號
    行動電話於92年11月7日21時44分許與0000000000門號行動
    電話之監聽錄音，經本院傳喚0000000000門號行動電話之登
    記使用人即證人甲○○，並經本院當庭播放監聽錄音（使用
    0000000000門號行動電話者為女子）後，證人甲○○證稱不
    知道上開女子之聲音為何人，又被告戌○○於本院審理時雖
    一度供稱與其通話者為「庚○○」（見本院卷(二)第13頁），
    惟經本院當庭勘驗監聽錄音，使用0000000000門號行動電話
    者為女子，是被告戌○○上開供詞顯有錯誤而不可採。雖本
    院無從查知上開與被告戌○○通話之女子確實年籍資料而傳
    喚，惟據監聽譯文所載（見偵查卷C第43頁）：戌○○：
    「怎樣？說啊？」、0000000000：「我剛不方便講話，我要
    拿『半半』，要不然4,000，你不要給我太少好不好？本來
    要拿1,000給你的，我要去賣『腳』，我現在要過去喔，你
    看你要不要給我『半半』，我等一下再還你1,000 ，我現在
    先過去，我現在有4,000 塊，我本來想拿『半半』的。」、
    戌○○：「你錢不夠喔。」、0000000000：「對，差1,000
    ，我去桃園等一下拿給你了，順便賣GD55。」、戌○○：「
    好。」等內容，參以：被告子○○於本院審理時已結證稱：
    「（『半半』是何意？）半錢的一半，就是1 錢的4 分之1
    。」、「（安非他命、海洛因都有嗎？）只有海洛因有在講
    『半半』。」等語（見本院卷(二)第124 頁），雖無證據證明
    被告戌○○確有交付該不詳女子海洛因，惟依上開通話內容
    ，該女子確原係欲向被告戌○○購買4 分之1 錢（即「半半
    」）價格5,000 元海洛因，惟因身上只有4,000 元，遂向被
    告戌○○表示購買海洛因4,000 元並經被告戌○○應允等情
    （雖該女子有要求被告戌○○先交付4 分之1 錢海洛因，惟
    尚無證據證明被告戌○○與該女子有達成交易4 分之1 錢價
    格5,000 元之海洛因，依「罪證有疑，利歸被告」之法則，
    本次應認定係交易4,000 元海洛因），堪予認定。至被告戌
    ○○固辯稱：是「庚○○」用別人的電話說要拿珍珠粉云云
    （見本院卷(二)第13頁），惟被告戌○○所稱聽話對象為「庚○○」顯有錯誤，而如後所述，所辯交易珍珠粉之辯詞，亦
    不足採。
  (四)就附表一編號4部分：依被告戌○○所使用0000000000門號
    行動電話於92年11月7日23時36分許與0000000000門號行動
    電話之監聽錄音，經本院傳喚0000000000門號行動電話之登
    記使用人即證人丙○○，並經本院當庭播放監聽錄音，證人
    丙○○證稱該通電話之聲音為其友人「邱乾穎」，「邱乾穎
    」已過世等語（見本院卷(五)第40頁）。另據監聽譯文所載（
    見偵查卷C第44頁）：「邱乾穎」：「橋個『軟的』。」、
    戌○○：「多少哩？」、「邱乾穎」：「『2 張』，好不好
    ？」、戌○○：「好。」、「邱乾穎」：「到哪裡？」、戌
    ○○：「到我家。」、「邱乾穎」：「好，到時候你要多給
    我一點。」、戌○○：「你來看啦，看會不會同樣的數量好
    不好？」、「邱乾穎」：「OK。」等內容，雖無證據證明被
    告戌○○確有交付「邱乾穎」海洛因，惟依上開通話內容，
    「邱乾穎」確係向被告戌○○表示購買海洛因2,000 元（即
    「軟的」、「2 張」）並經被告戌○○應允等情，堪予認定
    。至被告戌○○固辯稱：是要買2 張的珍珠粉，含袋約1 公
    克，收取2,000 元云云（見本院卷(二)第13頁），惟如後所述
    ，被告戌○○所稱交易珍珠粉之辯詞，顯不足採。
  (五)就附表一編號5部分：依被告戌○○所使用0000000000門號
    行動電話於92年11月11日10時48分許及同日12時27分許與
    00-0000000電話之監聽錄音，經本院當庭播放監聽錄音，證
    人乙○○及被告戌○○均不否認係其2人間之通話。另據監
    聽譯文所載：（第一通）乙○○：「『泳仔』，方便跟你調
    『1張』？」、戌○○：「沒空，我在台中。」、乙○○：
    「那麼遠。」、戌○○：「我現在要回去了，1 個半小時後
    才會回來。」、乙○○：「1 個半小時喔。那我在順便換啊
    。」、戌○○：「我回去再說嘛。」、乙○○：「1 個半小
    時喔，快一點。」、戌○○：「1 點左右。」、乙○○：「
    好。」、戌○○：「OK。」；（第二通）乙○○：「『泳仔
    』，你回來沒？」、戌○○：「還沒到啊！」、乙○○：「
    是喔，人家問說我到底有沒有？我朋友叫我調的有沒有？」
    、戌○○：「調什麼？」、乙○○：「『1 張』啊！」、戌
    ○○：「喔，有啊！」、乙○○：「他一直打電話來，他難
    過啊，我跟他講等一下啊！」、戌○○：「你跟他說有啊！
    」、乙○○：「你要多久到？」、戌○○：「我已經到竹東
    了。」、乙○○：「我等會過去你那邊拿喔，我過去你家拿
    。」、戌○○：「好。」等內容（見偵查卷C 第55頁），且
    證人乙○○於本院審理中證稱：該次有在被告戌○○家樓下
    拿到海洛因，含袋0.2 公克等語（見本院卷(五)第135 頁），
    是被告戌○○與證人乙○○確於92年11月11日12時27分許之
    電話通話中達成交易海洛因1,000 元（即「1 張」）之合意
    ，且其後證人乙○○於被告戌○○住處樓下取得含袋0.2 公
    克之海洛因等情，堪予認定。雖證人乙○○曾於本院審理中
    一度證稱：92年11月11日10時48分許之電話是要拿1,000 元
    安非他命，但後來沒有拿到云云（見本院卷(二)第191 頁），
    然證人乙○○嗣後即明確證稱該次證詞有誤等語（見本院卷
    (五)第135 頁），參以：證人乙○○前開有拿到含袋0.2 公克
    海洛因等之證詞，係其於本院當庭播放監聽錄音後所證述，
    則證人乙○○自得藉此回想而喚起記憶並為正確之證述，是
    證人乙○○前開所稱要拿1,000 元安非他命，但後來沒有拿
    到云云之證詞，應係記憶錯誤，自非可採。又依上開監聽譯
    文所載，證人乙○○雖稱係朋友要伊調的云云，惟證人乙○○於本院審理時不僅未再稱係幫他人調貨等相類證述，且又
    證稱：有時會以別人要的作為藉口等語（見本院卷(五)第137
    頁），是上開1,000 元海洛因應係證人乙○○所欲購買，亦
    可認定。至被告戌○○雖曾辯稱：該次是要借1,000 元云云
    （見本院卷(二)第137 頁編號35），惟所辯顯與證人乙○○證
    述不符，自不足採。
  (六)就附表一編號6部分：依被告戌○○所使用0000000000門號
    行動電話於92年11月11日12時45分許及同日13時11分許與
    00-0000000電話之監聽錄音，經本院當庭播放監聽錄音，證
    人乙○○及被告戌○○均不否認係其2人間之通話。另據本
    院勘驗上開2通監聽錄音，勘驗內容：（第一通）乙○○：
    「『泳仔』？」、戌○○：「嗯。」、乙○○：「『那個』
    你能讓我換多少？」、戌○○：「啊？」、乙○○：「我『
    那個』啊！」、戌○○：「『那個』我好像沒有用到的樣子
    耶。」、乙○○：「我馬上帶給你看你有沒有用到。」、戌
    ○○：「對啊，好像沒有用到啊。」、乙○○：「你能讓我
    換多少？」、戌○○：「你先看有沒有人要，先拿去賣阿，
    真的沒人要的時候，再…」、乙○○：「我就問過啦！」、
    戌○○：「對，我就說嘛，你先看有沒有人要，先拿去賣阿
    ，真的沒人再丟過來我這邊。」、乙○○：「我就直接拿過
    來跟你換啊！」、戌○○：「先拿去外面賣阿…」、乙○○
    ：「我就問過啦！」、戌○○：「不然我回到家，我再考慮
    多少跟你換。」、乙○○：「好啊，好啊。」、戌○○：「
    好。」；（第二通）乙○○：「『泳仔』，『1 張』的哩。
    」、戌○○：「我剛到家而已。」、乙○○：「喔，那我的
    『那個』怎樣？」、戌○○：「啊？」、乙○○：「我的『
    那個』跟你換啊？」、戌○○：「那車子有沒有，你有沒有
    車子辦法過來？」、乙○○：「我沒有車子啊！」、戌○○
    ：「車子壞掉了。」、乙○○：「壞掉就沒辦法過去啊。」
    、戌○○：「就操壞掉，昨天去臺中一路衝下去，現在方向
    盤有夠重的，轉不動。」、乙○○：「唷。」、戌○○：「
    想個辦法過來啊！」、乙○○：「好好，我順便帶那個過去
    。」等內容，有本院勘驗筆錄在卷可稽（見本院卷(五)第
    110-112 頁），且證人乙○○於本院審理時證稱：上開2 通
    電話是要調安非他命1,000 元0.3 公克、海洛因1,000 元
    0.2 公克，在桃園縣不詳地點拿到，是用排氣管換的等語（
    見本院卷(五)第136 頁），參以被告戌○○亦不否認證人乙○○確有拿排氣管來換之情（見本院卷(五)第139 頁），是被告
    戌○○與證人乙○○確於92年11月11日13時11分許之電話通
    話中達成交易海洛因1,000 元、安非他命1,000 元之合意，
    且其後證人乙○○確於桃園縣某處取得上開毒品等情，堪予
    認定。雖證人乙○○曾於本院審理中一度證稱：要用轎車材
    料換約2,000 元安非他命云云（見本院卷(二)第191 頁），然
    證人乙○○前開有拿到安非他命1,000 元0.3 公克、海洛因
    1,000 元0.2 公克等之證詞，係其於本院當庭播放監聽錄音
    後所證述，則證人乙○○自得藉此回想而喚起記憶並為正確
    之證述，是證人乙○○前開所稱要換2,000 元安非他命云云
    之證詞，應係記憶錯誤，自非可採。至被告戌○○固辯稱：
    「證人乙○○常常打電話來問，直到有1 次我找到我朋友要
    排氣管，我才聯繫他們2 人讓他們自己去談，我沒有理他們
    。」云云（見本院卷(五)第139 頁），惟被告戌○○就此節原
    係辯稱：朋友要賣伊排氣管，伊請朋友先去問別人，若沒人
    要，伊再籌1,000 元跟朋友換云云（見本院卷(二)編號37），
    則被告戌○○就本身所應知之事項，前後所辯不一，且所辯
    並與證人乙○○所述不符，自非可採。
  (七)就附表一編號7部分：依被告戌○○所使用0000000000門號
    行動電話於92年11月12日18時50分許與0000000000門號行動
    電話之監聽錄音，雖0000000000門號行動電話登記使用人「
    壬○○」經本院傳拘未果，而被告戌○○於本院審理時已供
    明與其通話者為綽號「南哥」者（見本院卷(二)第137頁編號
    40 ）。另據監聽譯文所載（見偵查卷C第60頁）：「南哥」
    ：「你大約幾點會到？」、戌○○：「我現在人在外面，大
    約8點好不好？8點到…」、「南哥」：「好，8點至8點半都
    沒關係…」、戌○○：「OK…『軟的』要『兩張』嗎？」、
    「南哥」：「對.. 對.. 」等內容，雖無證據證明被告戌○○確有交付「南哥」海洛因，惟依上開通話內容，「南哥」
    確向被告戌○○表示購買2,000元海洛因（即「兩張」、「
    軟的」）並經被告戌○○應允等情，堪予認定。至被告戌○○固辯稱：「南哥」就是要買2,000元的珍珠粉云云（見本
    院卷(二)第137頁編號40），惟如後所述，被告戌○○所稱交
    易珍珠粉之辯詞，顯不足採。
  (八)就附表一編號8部分：依被告戌○○所使用0000000000門號
    行動電話於92年11月13日23時12分許與00-0000000電話之監
    聽錄音，經本院當庭播放監聽錄音，證人戊○○證稱係伊與
    被告戌○○之通話，而被告戌○○於本院審理時亦供明與其
    通話者為綽號「阿本」者（見本院卷(二)第137頁編號41）。
    另據監聽譯文所載（見偵查卷C第68頁）：戊○○：「『阿
    泳』，我『阿本』，可以拿『軟』、『硬』各500嗎？等一
    下我跟我弟去... 我只剩下1,000 塊... 」、戌○○：「『
    阿本』，幹嘛，『軟』、『硬』各5 喔，那看你要哪一種，
    因為現在『硬的』又貴了，『軟的』…」、戊○○：「沒關
    係，我弟用一點點而已，不然沒有錢。」、戌○○：「好啦
    。」、戊○○：「等一下就過去了。好，我沒電話... 」、
    戌○○：「我人在外面。我現在人在桃園，我回來再打給你
    ，那你半個小時以後打給我。」、戊○○：「好。」等內容
    ，證人戊○○亦證稱該通電話是要拿海洛因、安非他命各
    500 元等語（見本院卷(四)第125 頁），雖無證據證明被告戌
    ○○確有交付證人戊○○毒品，惟依上開通話內容，證人戊○○確係向被告戌○○表示購買海洛因、安非他命各500 元
    （即「軟」、「硬」各500 元）並經被告戌○○應允等情，
    堪予認定。雖證人戊○○復證稱：「『阿泳』說他人在外面
    ，我沒有去找『阿泳』，我有打電話給『阿泳』，但是他沒
    有回。」云云（見本院卷(四)第125 頁），惟依被告戌○○所
    使用0000000000門號行動電話於92年11月14日0 時28分許與
    00-0000000電話之監聽譯文所載：戊○○：「我『阿本』。
    」、戌○○：「怎樣？那個各一半？」、戊○○：「到哪裡
    ？」、戌○○：「來找我。」、戊○○：「你家喔？」、戌
    ○○：「對。」、戊○○：「我很快就到了，不用20分鐘就
    到了... 」等內容（見偵查卷C 第68頁），證人戊○○前開
    關於被告戌○○沒有回電話云云之證詞，或係記憶錯誤，或
    係迴護被告，而與事實不符，不足採信。又依上開監聽譯文
    所載，證人戊○○雖稱要與弟弟（即證人己○○）一起去云
    云，惟證人戊○○於本院審理時即證稱：「（為何要將你弟
    弟扯進來？）因為我帶著我弟弟出門，家人比較會讓我出來
    。」、「（後來有無帶你弟弟出門？）沒有。」等語（見本
    院卷(四)第125 頁），是上開海洛因、安非他命各500 元應係
    證人戊○○所欲購買，亦可認定。至被告戌○○固辯稱：「
    阿本」說有1,000 元問可否拿珍珠、珍珠粉各500 元云云（
    見本院卷(二)第137 頁編號41），惟如後所述，被告戌○○所
    稱交易珍珠、珍珠粉之辯詞，顯不足採。
  (九)就附表一編號9 部分：依被告戌○○所使用0000000000門號
    行動電話於92年11月14日4 時10分許與00-0000000電話之監
    聽錄音，雖00-0000000電話登記使用人「宙○○」經本院傳
    拘未果，而被告戌○○於本院審理時已供明與其通話者為綽
    號「小魚」者（見本院卷(二)第137 頁編號42）。另據監聽譯
    文所載（見偵查卷C 第68頁）：「小魚」：「『阿泳』，我
    是『小魚』，『阿凡』女朋友啊！你有沒有『軟的』要出，
    『3 張』，可是，你來還是我們去.. 」 、戌○○：「可以
    啊，我去找你，你在哪邊？」、「小魚」：「我在市區○○○○○道嗎？」、戌○○：「我知道。」等內容，雖無證據
    證明被告戌○○確有交付「小魚」海洛因，惟依上開通話內
    容，「小魚」確向被告戌○○表示購買海洛因3,000 元（即
    「3 張」、「軟的」）並經被告戌○○應允等情，堪予認定
    。至被告戌○○固辯稱：是朋友的女朋友「小魚」問有沒有
    珍珠粉3,000 元可以拿云云（見本院卷(二)第137 頁編號42）
    ，惟如後所述，被告戌○○所稱交易珍珠粉之辯詞，顯不可
    採。
  (十)就附表一編號10部分：證人乙○○於警詢中證稱：92年11月
    23日下午約13、14時許左右，伊撥打0000000000門號行動電
    話與被告戌○○聯繫，被告戌○○當時在桃園縣中壢市遠東
    百貨後面之「智多星」電動遊藝場，伊搭計程車前往找被告
    戌○○，購買海洛因1包2,000元，重量為含袋毛重0.6公克
    等語（見偵查卷A 第6 頁、第6 頁背面），而被告戌○○於
    警詢中復供承於上開時地確有交付上開海洛因予證人乙○○
    之情（見偵查卷B 第9 、10頁），又查92年11月23日13時46
    分許，確有號碼00-0000000與被告戌○○所使用0000000000
    門號行動電話通話之通聯紀錄（見偵查卷C 第86頁背面），
    另號碼00-0000000為公共電話，有卷附中華電信股份有限公
    司中壢營運處電話基本資料1 份在卷可稽（見偵查卷C 第22
    頁），且證人乙○○於本院審理時亦證稱：有時候會用公共
    電話與被告戌○○聯繫等語（見本院卷(五)第138 頁），經核
    證人乙○○所述交易時間，與上開通聯紀錄之通話時間互核
    相符，是證人乙○○於92年11月23日13時46分許以號碼
    00-0000000公共電話撥打被告戌○○使用0000000000門號行
    動電話，向被告戌○○購買2,000 元海洛因，並於桃園縣中
    壢市遠東百貨後面之「智多星」電動遊藝場取得上開海洛因
    等情，堪予認定。至卷附監聽譯文雖未見本次交易，惟查監
    聽錄音製作之譯文，為偵查犯罪機關單方面製作，而偵查機
    關於案件偵辦上，本即不可能將所聲請監聽電話號碼所有通
    話內容均逐筆製作譯文，而係過濾擷取其認為重要者方製作
    譯文，就本案而言，經核卷附通聯紀錄及監聽譯文，相互對
    照，即有諸多有通聯紀錄卻無監聽譯文者（本件交易即為一
    例），是本即不得遽以卷附無此次監聽譯文即逕認證人乙○○上開所述不可採，而應綜觀所有卷證加以審酌證人乙○○
    上開證述之真實性。查證人乙○○上開證詞所述時、地及取
    得之毒品均為被告戌○○於警詢中所不否認，復與卷附通聯
    紀錄相符，是其所述，自可採信。
  (十一)就附表一編號11部分：依被告戌○○所使用0000000000門號
    行動電話於92年11月24日7 時21分許與0000000000門號行動
    電話之監聽錄音，查0000000000門號行動電話登記使用人「
    辛○○」（原名李秀美）經本院傳拘未果，經本院勘驗上開
    監聽錄音，被告戌○○係稱對方為「嫂子」，另勘驗內容：
    「嫂子」：「『阿泳』喔？」、戌○○：「嗯。」、「嫂子
    」：「你打電話給『律偉』 (音譯)， 好不好？」、戌○○
    ：「怎樣？」、「嫂子」：「現在？」、戌○○：「怎樣？
    」、嫂子：「你在哪裡？」、戌○○：「我在那個桃園電動
    場。」、「嫂子」：「啊，你跑到電動場去喔！」、戌○○
    ：「嗯啊！」、「嫂子」：「因為我叫『律偉』去跟你拿東
    西啦！」、戌○○：「嗯，然後勒？」、「嫂子」：「啊你
    現在在桃園喔？」、戌○○：「問題是他那時候從我家到，
    喔，坐了2 、3 個小時都沒有來拿呢！」、「嫂子」：「沒
    有啊，那時候他…因為我不曉得他要去嘛！我現在才知道，
    他說你東西不錯嘛！那我叫他跟你撥個『半半』啊！」、戌
    ○○：「好吧！『嫂子』，不然這樣子，我趕回來好不好？
    我趕回去。」、「嫂子」：「你在哪裡？在桃園打電動喔？
    」、戌○○：「我在桃園遠東。」、「嫂子」：「神經病啊
    ，打電動喔！」、戌○○：「對啊，剛出來而已啊！」、「
    嫂子」：「我知道啊！」、戌○○：「嘿嘿嘿。好不好？」
    、「嫂子」：「『半半』是多少錢？」、戌○○：「『半半
    』，一樣5 啊，東西真的不錯啦。」、「嫂子」：「5,000
    是不是？」、戌○○：「對啊，如果說『嫂子』今天有沒有
    ，就拿『半錢』的話有沒有，我可算妳比較便宜，這樣妳比
    較划算。對不對？」、「嫂子」：「可是我沒有什麼在…你
    說『半錢』多少錢？」、戌○○：「『半錢』的話我可以給
    妳9,000 塊啊，東西絕對1 比1 以上。」、「嫂子」：「那
    『半半』呢？」、戌○○：「『半半』的話我就算得一樣，
    算妳5 張。」、「嫂子」：「喔。」、戌○○：「不然這樣
    ，『嫂子』，第1 次喔，4 千5 啦！」、「嫂子」：「呵呵
    呵呵呵。」... 戌○○：「對啊，所以說『嫂子』，那妳就
    示範『半半』我算妳『4 張半』就好，做給妳。」、「嫂子
    」：「好啦，那你看…我跟你講啦，那你東西有沒有，我試
    之後有沒有，如果說看看你的東西好到什麼程度，懂不懂？
    」、戌○○：「好，懂。」等內容，有本院勘驗筆錄在卷可
    稽（見本院卷(五)第105 、106 頁），參以：被告子○○於本
    院審理時已結證稱：「（『半半』是何意？）半錢的一半，
    就是1 錢的4 分之1 。」、「（安非他命、海洛因都有嗎？
    ）只有海洛因有在講『半半』。」等語（見本院卷(二)第124
    頁），雖無證據證明被告戌○○確有交付該綽號「嫂子」之
    真實姓名年籍不詳女子海洛因，惟依上開通話內容，該女子
    確係向被告戌○○表示購買4 分之1 錢海洛因4,500 元並經
    被告戌○○應允，堪予認定。
  (十二)就附表一編號12部分：依被告戌○○所使用0000000000門號
    行動電話於92年11月25日20時4分許與0000000000門號行動
    電話之監聽錄音，經本院傳喚0000000000門號行動電話之登
    記使用人即證人丙○○，並經本院當庭播放監聽錄音後，證
    人丙○○證稱不知道此通電話之聲音為何人（見本院卷(五)第
    40頁），雖本院無從查知上開與被告戌○○通話者之確實年
    籍資料而傳喚，惟據監聽譯文所載（見偵查卷C 第106 頁）
    ：戌○○：「喂，你要拿多少？」、0000000000：「我要『
    軟的』『1 張』」、戌○○：「好。」等內容，雖無證據證
    明被告戌○○確有交付該不詳人海洛因，惟依上開通話內容
    ，該人確係向被告戌○○表示購買海洛因1,000 元（即「軟
    的」、「1 張」）並經被告戌○○應允等情，堪予認定。至
    被告戌○○固辯稱：是朋友說要1 張珍珠粉云云（見本院卷
    (二)第135 頁編號82），惟如後所述，被告戌○○所稱交易珍
    珠粉之辯詞，顯不可採。
  (十三)就附表一編號13部分：依被告戌○○所使用0000000000門號
    行動電話於92年11月26日9時41分許與0000000000門號行動
    電話之監聽錄音，經本院傳喚0000000000門號行動電話之登
    記使用人即證人廖柏強（原名地○○），並經本院當庭播放
    監聽錄音，證人廖柏強證稱：0000000000門號行動電話給綽
    號「阿志」真實姓名年籍不詳之成年男子使用，該通電話之
    聲音為「阿志」等語（見本院卷(四)第122 、123 頁），而被
    告戌○○於本院審理時已供明與其通話者為綽號「阿志」者
    （見本院卷(二)第135 頁編號83）。另據監聽譯文所載（見偵
    查卷C 第98頁，又依通話內容，戌○○為A 方，「阿志」為
    B 方，譯文中所載「A 方」應更正為「B 方」，譯文中所載
    「B 方」應更正為「A 方」）：「阿志」：「身上有嗎？」
    、戌○○：「有什麼？」、「阿志」：「『軟的』有嗎？」
    、戌○○：「身上有啊。」、「阿志」：「過來，拿『1 張
    』。」、戌○○：「好啊，我半個小時過去你那邊。」、「
    阿志」：「好，拿『1 張』來。」、戌○○：「好。」等內
    容，雖無證據證明被告戌○○確有交付「阿志」海洛因，惟
    依上開通話內容，該人確係向被告戌○○表示購買海洛因
    1,000 元（即「軟的」、「1 張」）並經被告戌○○應允等
    情，堪予認定。至被告戌○○固辯稱：是朋友「阿志」說拿
    1 張珍珠粉云云（見本院卷(二)第135 頁編號83），惟如後所
    述，被告戌○○所稱交易珍珠粉之辯詞，顯不可採。
  (十四)就附表一編號14部分：依被告戌○○所使用0000000000門號
    行動電話於92年11月26日11時36分許與00-0000000電話之監
    聽錄音，及被告戌○○所使用0000000000門號行動電話於同
    日12時35分許與0000000000門號行動電話之監聽錄音，經本
    院當庭播放監聽錄音，證人乙○○及被告戌○○均不否認係
    其2 人間之通話。另據監聽譯文所載（見偵查卷C 第98頁）
    ：（第一通）乙○○：「『阿泳』，等會我拿東西。」、戌
    ○○：「多久？」、乙○○：「等一下我那筆錢會下來，我
    還不知道。」、戌○○：「好，OK。」、乙○○：「你在家
    裡嘛？」、戌○○：「我在外面。」、乙○○：「你在外面
    ，那等會我打給你。」、戌○○：「好... 。」；（第二通
    ）乙○○：「『泳仔』，你在哪裡？拿『半錢』給我。」、
    戌○○：「你誰？」、乙○○：「我『阿龍』。」、戌○○
    ：「『阿龍』，幹嘛。」、乙○○：「我要『半錢』。」、
    戌○○：「在家裡。」、乙○○：「我現在過去喔。」、戌
    ○○：「好... 」等內容。又證人乙○○於本院審理中證稱
    ：該次在被告戌○○家樓下拿到「半錢」海洛因，8,000 元
    ，順便還拿了1 包2,000 元安非他命等語（見本院卷(五)第
    137 、138 頁）；證人乙○○於警詢中亦證稱：92年11月25
    日（為26日之誤）下午13時或14時許，交易地點在被告戌○○家外之統一超商，伊與被告交易毒品為海洛因8,000 元，
    重量含袋毛重2 克，安非他命2,000 元，含袋1 克等語（見
    偵查卷A 第6 頁背面）。查證人乙○○於警詢、審理時所述
    交易日期雖有不同，惟證人乙○○於本院審理時經播放上開
    監聽錄音後，即明確證稱：警詢中所稱交易日期92年11月25
    日應為92年11月26日之誤（見本院卷(五)第138 頁），是證人
    乙○○於警詢所述日期應係記憶錯誤；又證人乙○○上開證
    詞就海洛因之交易金額均稱係8,000 元，則其一度證稱：上
    開監聽譯文是調「半錢」海洛因約9,000 元云云（見本院卷
    (二)第202 頁），所述交易金額亦應係記憶錯誤。經核證人乙○○於警詢、審理時上開證述情形大致相符，而被告戌○○
    於警詢及本院審理中均不否認有交付毒品與證人乙○○（見
    偵查卷B 第10頁背面、本院卷(五)第139 頁），並參諸上開監
    聽錄音及譯文內容，是被告戌○○與證人乙○○確於92年11
    月26日12時35分許之電話通話中達成交易半錢海洛因8,000
    元之合意，且其後證人乙○○於被告戌○○住處樓下取得半
    錢之海洛因等情，堪予認定。至被告戌○○於警詢中辯稱：
    是綽號「阿智」叫伊交給乙○○的云云（見偵查卷B 第10頁
    背面），於本院審理時先辯稱：是朋友「阿隆」叫我拿半錢
    珍珠粉給他云云（見本院卷(二)第135 頁編號84）；復辯稱：
    乙○○打電話要半錢，是與伊合購云云（見本院卷(五)第139
    頁），惟如後所述，被告戌○○所稱交易珍珠粉之辯詞，已
    不可採，且被告戌○○當日情形究係如何而為本身所應知之
    事項，前後所辯不一，且綜觀證人乙○○上開證詞及監聽錄
    音、譯文內容，均未提到「阿智」之人及邀約被告戌○○合
    資購買等情，是被告戌○○上開所辯，顯不足取。
  (十五)就附表一編號15部分：依被告戌○○所使用0000000000門號
    行動電話於92年11月29日14時3分許與0000000000門號行動
    電話之監聽錄音，經本院傳喚0000000000門號行動電話之登
    記使用人即證人亥○○，證人亥○○證稱：上開門號是伊之
    前男友「袁作新」之弟弟「丑○○」使用。另經本院當庭播
    放監聽錄音，證人亥○○證稱使用0000000000門號行動電話
    之聲音為「丑○○」，而被告徐炘亦供承使用0000000000
    門號行動電話者是伊聲音（見本院卷(三)第133-135 頁）。另
    據監聽譯文所載（見偵查卷C 第112 頁）：「丑○○」：「
    『阿泳』呢？」、徐炘：「哪位？」、「丑○○」：「他
    朋友。」、徐炘：「幹嘛？」、「丑○○」：「『軟的』
    、『軟的』。」、徐炘：「你誰？」、「丑○○」：「『
    阿元』，妳跟他講說『阿元』。」、徐炘：「『阿元？』
    」、「丑○○」：「對的。」、徐炘：「『軟的』，你在
    哪？」、「丑○○」：「我在大湳。」、徐炘：「大湳，
    你要過來？」、「丑○○」：「他在哪裡？」、徐炘：「
    龍岡。」、「丑○○」：「龍岡哪裡？」、徐炘：「康貝
    特。」、「丑○○」：「那我拿『2 張』。」、徐炘：「
    好，OK。」、「丑○○」：「東西那天很爛喔！」、徐炘
    ：「今天的不錯。」、「丑○○」：「你不要騙我喔！」、
    徐炘：「不會。」、「丑○○」：「騙我退回去喔。」、
    徐炘：「好啦，一定不會。」、「丑○○」：「好。」等
    內容，雖無證據證明被告戌○○或徐炘確有交付「丑○○
    」海洛因，惟依上開通話內容，「丑○○」確原係欲向被告
    戌○○購買毒品，而經被告徐炘接聽電話後，乃向被告徐
    炘表示購買海洛因2,000 元（即「軟的」、「2 張」）並
    經被告徐炘應允等情，堪予認定。至被告戌○○固辯稱：
    是朋友說拿2 張珍珠粉，說東西要好云云（見本院卷(二)第
    135 頁編號95），惟如後所述，被告戌○○所稱交易珍珠粉
    之辯詞，顯不可採。又被告戌○○其後復辯稱：對「阿元」
    沒印象云云，經核與上開監聽譯文內容，被告戌○○所辯，
    顯係卸責之詞，亦非可取。
  (十六)就附表一編號16部分：依被告戌○○所使用0000000000門號
    行動電話於92年11月30日13時54分許與0000000000門號行動
    電話之監聽錄音，經本院傳喚0000000000門號行動電話之登
    記使用人即證人未○○，經本院當庭播放監聽錄音，證人未
    ○○證稱：使用0000000000門號行動電話之聲音係伊先生即
    證人申○○等語，證人申○○亦證稱係伊與被告戌○○之通
    話（見本院卷(四)第111頁、本院卷(五)第36頁）。另據監聽譯
    文所載（見偵查卷C第112頁）：申○○：「『阿泳』，你那
    裡『軟的』還有嗎？」、戌○○：「你想呢？」、申○○：
    「問一下。」、戌○○：「那東西沒有會死人的。」、申○○：「你上次那個裡面有糖啦！」、戌○○：「那種東西一
    定會加糖的，只是說他藥效一定會很好。」、申○○：「你
    說5 千塊要給多少？」、戌○○：「你說『軟的』喔，我給
    你『半半』。」、申○○：「0.9 喔，原的，不加糖。」等
    內容，另證人申○○證稱：要買「半半」這次，被告戌○○
    有拿給伊試用，但試用結果還是有加葡萄糖，即本來在電話
    中是要買「半半」5,000 元海洛因，被告戌○○也要賣，但
    伊試用結果覺得不行，所以沒向被告戌○○買等語（見本院
    卷(五)第36頁），是被告戌○○雖無交付證人申○○海洛因，
    惟依上開通話內容及證人申○○上開所述，證人申○○確於
    電話中向被告戌○○表示購買海洛因5,000 元並經被告戌○○應允，其後被告戌○○並將海洛因給證人申○○「試用」
    等情，堪予認定。雖被告戌○○先辯稱：是朋友問我有沒有
    珍珠粉云云（見本院卷(二)第135 頁編號97），復辯稱：申○○打電話問伊說這邊藥頭的藥有沒有比較好，申○○要試，
    約在「東勢廟」，藥頭自己拿藥給申○○試，伊只是幫忙聯
    繫云云（見本院卷(五)第42頁），惟如後所述，被告戌○○所
    稱交易珍珠粉之辯詞，已不可採，且被告戌○○當日情形究
    係如何而為本身所應知之事項，前後所辯不一，且綜觀證人
    申○○上開證詞及監聽錄音、譯文內容，均未提到其他「藥
    頭」之人，是被告戌○○上開所辯，顯不足取。至證人申○○經被告戌○○上開辯詞後復改證稱：「香煙」是被告戌○○的朋友拿給戌○○，戌○○再拿給伊云云（見本院卷(五)第
    43 頁）， 惟證人申○○於本院隔離訊問時所證述內容即相
    當清楚詳細，但全然未提及有其他藥頭及「試用」時有其他
    人存在，竟於聽聞被告戌○○上開辯詞後方改稱「試用」時
    有被告戌○○朋友在云云，顯係附和、迴護被告戌○○之詞
    ，自非可採。
  (十七)就附表一編號17部分：依被告戌○○所使用0000000000門號
    行動電話於92年11月30日16時27分許與0000000000門號行動
    電話之監聽錄音，經本院拘提0000000000門號行動電話之登
    記使用人即證人天○○到案並當庭播放監聽錄音，證人天○○證稱伊是通話之其中一方等語（見本院卷(五)第4頁）。另
    據監聽譯文所載（見偵查卷C第112、113頁）：戌○○：「
    怎樣？」、天○○：「跟你拿東西可不可以嗎？」、戌○○
    ：「可以」、天○○：「東西好嗎？」、戌○○：「還不錯
    啊！」、戌○○：「你是說『軟的』還是『硬的』？」、天
    ○○：「『軟的』。」、戌○○：「要拿多少呢？」、天○○：「拿『1張』，最近都沒錢。」、戌○○：「最近都沒
    做生意喔？」、天○○：「對阿，沒有金主支持... 」、戌
    ○○：「那幹嘛需要金主支持... 」、天○○：「我過去要
    到哪裡？」、戌○○：「到統一超商。」、天○○：「要多
    久？」、戌○○：「你只要到統一超商我馬上就到了。」、
    天○○：「我5 分鐘就到了。」、戌○○：「你人在哪？」
    、天○○：「最慢10分鐘。」、「阿猴」：「我『阿猴』，
    我跟他過去，快一點，我們兩個湊的... 」等內容，證人天
    ○○證稱：上開監聽內容是要跟被告戌○○做毒品交易，伊
    係因為「阿猴」才認識戌○○，那時候是伊與「阿猴」要合
    資1,000 元要向戌○○買海洛因沒錯等語（見本院卷(五)第4
    、5 頁），參以上開通話情形，確原係證人天○○與被告戌
    ○○通話，其後再由綽號「阿猴」真實姓名年籍不詳之成年
    男子接過證人天○○電話並與被告戌○○對話。又證人天○○復證稱：「（後來戌○○有拿毒品給你嗎？）沒有，後來
    是『阿猴』自己去拿，叫我在家裡等。」、「（拿到毒品後
    『阿猴』有分給你嗎？）有，『阿猴』有到我環南路的家來
    找我，拿毒品給我，我現在想起來，後來我們是一起施用。
    」等語（見本院卷(五)第5 頁），然無證據證明「阿猴」拿出
    來與證人天○○共同施用之毒品即係向被告戌○○所購買者
    （不能排除「阿猴」自己另行購買毒品與證人天○○一起施
    用之可能），依「罪證有疑，利歸被告」之法則，自難逕認
    被告戌○○有交付上開海洛因予「阿猴」，惟依上開通話內
    容及證人天○○之證詞，證人天○○與「阿猴」確係向被告
    戌○○表示購買海洛因1,000 元（即「軟的」、「1 張」）
    並經被告戌○○應允等情，堪予認定。至被告戌○○固辯稱
    ：是朋友叫「豬肉」要買1 張珍珠粉云云（見本院卷(二)第
    135 頁編號98），復辯稱：伊是幫忙跟藥頭聯絡，是「猴子
    」打給伊的，最後也是「猴子」直接與藥頭聯絡，究竟有無
    拿到毒品伊不知道云云（見本院卷(五)第147 頁），惟如後所
    述，被告戌○○所稱交易珍珠粉之辯詞，已非可採。且被告
    戌○○當日情形究係如何而為本身所應知之事項，前後所辯
    不一，另綜觀證人天○○上開證詞及監聽錄音、譯文內容，
    均未提到另有其他藥頭之情，是被告戌○○上開所辯，自不
    足取。
三、就被告戌○○、徐炘、子○○共同販賣第二級毒品予證人
    乙○○部分（即附表二編號1部分）：
  (一)證人乙○○於警詢中證稱：「今年10月初，時間我忘了，我
    是撥打行動電話門號0000000000欲與綽號『阿泳』聯絡，不
    過是綽號『小雨』接聽... 」（見偵查卷A 第7 頁），於本
    院審理時證稱：「（為何你打電話找『湯』拿毒品，會是綽
    號『小雨』的女子接電話並且拿毒品給你？）他（指被告戌
    ○○）叫她（指被告子○○）拿給我的。」、「（你有聽到
    『湯』叫『小雨』的女子拿毒品給你嗎？）因為我打
    0000000000這支電話過去是女子接的，我稱說要找戌○○，
    並說要拿東西，接著拿東西給我的就是1 個女孩子。」、「
    10月... 是1,000 元的安非他命。」等語（見本院卷(二)第
    193 、203 頁），又被告戌○○、子○○於本院審理時亦不
    否認確曾由子○○出面拿1 次安非他命給證人乙○○等情（
    見本院卷(二)第205 頁、本院卷(五)第150 、156 頁），被告子
    ○○復供稱：「我只有拿過1 次安非他命給乙○○，那次安
    非他命是用面紙包著，戌○○... 跟我說有人會過來跟我拿
    ，我忘記時間了，我只記得在戌○○家樓下。」（見本院卷
    (五)第139 頁），而被告戌○○亦供稱：「子○○會拿給他（
    指證人乙○○）是因為當時我不在家，子○○就拿一點安非
    他命給他用。」等語（見本院卷(二)第205 頁），經核證人乙○○上開證述與被告戌○○、子○○所供大致相符，是證人
    乙○○確曾於92年10月初某日欲向被告戌○○購買1,000 元
    安非他命，其後由被告子○○將上開安非他命交付予證人乙○○。又證人乙○○於警詢中雖證稱：「『小雨』... 她當
    時直接與我在電話中約在中壢健行路之健行工專旁之統一超
    商交易，我向她購買海洛因1 包，價格為2,000 元，含袋毛
    重0.5 公克。」等語（見偵查卷A 第7 頁），就本次交易之
    毒品種類，證人乙○○於本院審理中迭證稱係安非他命，復
    經本院提示其警詢及審理之證詞並向其確認後，證人乙○○
    復明確證稱是拿安非他命，已如前述，而被告戌○○、子○○均供承係交付安非他命；另就本件交易地點，證人乙○○
    於警詢中證稱係在桃園縣中壢市○○路上健行工專旁之統一
    超商，而被告子○○於本院審理時則供稱係在被告戌○○住
    處樓下，查被告子○○參與者僅有本件犯行，記憶應較清晰
    ，而證人乙○○購買毒品次數非少，且安非他命、海洛因均
    有，交付毒品地點不一，非無混淆之可能，參以被告子○○
    當時係借住於被告戌○○住處，係臨時受被告戌○○指示交
    付安非他命，衡情交付毒品地點當離被告戌○○住處不遠，
    是本次交易之毒品應係安非他命，而被告子○○係於被告戌
    ○○住處樓下交付與證人乙○○，而證人乙○○於警詢中證
    稱本次交易是海洛因2,000 元，在桃園縣中壢市○○路上健
    行工專旁之統一超商交付云云，或係記憶錯誤，尚非可採。
  (二)被告子○○固辯稱：「我只有拿過1 次安非他命給乙○○，
    那次安非他命是用面紙包著，戌○○沒有跟我說裡面是安非
    他命，只是跟我說有人會過來跟我拿，我忘記時間了，我只
    記得在戌○○家樓下。」、「我不知道裡面是毒品。」云云
    （見本院卷(五)第139 、156 頁），而義務辯護人為被告子○○辯稱：證人乙○○就有無與被告子○○交談前後所述不同
    ，應該是乙○○的誤認云云，惟查，毒品交易首重隱密、安
    全，販毒者即便委託他人出面交付毒品，亦無不交代交付毒
    品種類、交付毒品對象之理，且當時被告子○○與被告戌○○關係至為密切，彼此間亦有相當之信任關係，是被告戌○○當無刻意隱瞞之情，況被告子○○本身亦染有施用第一、
    二級毒品之惡習，則對其所交付者為何種毒品，理應有所認
    知，是被告子○○辯稱不知所交付者為毒品云云，應係卸責
    之詞，不足採信。又證人乙○○雖曾一度證稱：被告子○○
    拿毒品給伊時，沒有與被告子○○交談云云（見本院卷(二)第
    196 頁），惟證人乙○○已明確證稱：「我有跟該女子（指
    被告子○○）說是『阿泳』叫我來的，她問我是何人，才把
    『東西』交給我，我們之間有交談。」等語（見本院卷(五)第
    140 頁），查被告子○○既與證人乙○○不相認識，則被告
    子○○交付毒品給證人乙○○時，理當會就對方之身分為確
    認，是自以證人乙○○所述與被告子○○有交談為可採，而
    證人乙○○前稱未與被告子○○交談云云，或係因其當時僅
    係初步確認彼此身分致無深刻印象，自難以此即謂證人乙○○之證詞有瑕疵，是義務辯護人上開所辯，亦非可採。
四、就被告戌○○、徐炘於附表二所示時間共同販賣安非他命
    之部分：
  (一)就附表二編號2 部分：證人乙○○於本院審理時證稱：「（
    你到底有無與『BOBO』交易毒品？）就我打電話給『湯』（
    指戌○○），跟他調安非他命，結果是『BOBO』拿到他家附
    近的便利商店給我。」、「（你的意思是說10月中旬『BOBO
    』曾經拿過毒品給你嗎？）是的。」、「『BOBO』確實有拿
    毒品安非他命給我。」、「『BOBO』那次大約拿1,000 元，
    大約0.3 公克。」、「（你事後是當面交錢給『BOBO』嗎？
    ）沒有，我交錢給『湯』（指戌○○）。」等語（見本院卷
    (二)第194 、195 頁）；復證稱：「（『BOBO』的部分，你在
    警詢中稱，『BOBO』在10月中旬拿海洛因1,000 元，前次審
    理中作證稱『BOBO』拿安非他命給你，到底何次為真？）應
    該是安非他命，拿1,000 元0.3 公克。」等語（見本院卷(五)
    第138 頁）。又證人乙○○雖於警詢中證稱：「綽號『BOBO
    』女子我與她交易時間為10月中旬，我與她僅交易過1 次，
    詳細日期我忘了，記得是早上10點多，我是撥打『阿泳』之
    上開行動電話0000000000給『阿泳』，不過『阿泳』他當時
    沒帶出去，電話就由綽號『BOBO』女子接聽。我在電話中表
    明要購買海洛因毒品，她叫我到平東路之統一超商交易，我
    與綽號『BOBO』女子交易1 包海洛因毒品毛重含袋0.3 公克
    ，價格為1,000 元。」等語（見偵查卷A 第6 、7 頁），綜
    觀證人乙○○於警詢及本院審理時之證述內容，除毒品種類
    外，其餘交易過程、金額等前後所述大致相符，查就本次交
    易之毒品種類，經本院提示證人乙○○警詢及審理之證詞並
    向其確認後，證人乙○○已明確證稱是拿1,000 元0.3 公克
    安非他命，已如前述，被告徐炘於警詢中亦不否認於上開
    時地有交付毒品予證人乙○○之情（見偵查卷B 第18頁背面
    ），參以：由被告戌○○販賣毒品予證人乙○○之歷次交易
    慣例，海洛因、安非他命大多分別係以1,000 元0.2 公克及
    1,000 元0.3 公克之價格出售予證人乙○○，查本件證人乙○○於警詢及本院審理中均一致證稱本次是拿1,000 元0.3
    公克之毒品，則參諸被告戌○○與證人乙○○間交易慣例，
    本次所購買之毒品係應安非他命，而證人乙○○警詢中證稱
    是購買海洛因云云，應係記憶有誤，是證人乙○○於92年10
    月中旬某日10時許，向被告徐炘購買1,000 元0.3 公克安
    非他命等情，堪予認定。至被告徐炘於警詢中曾一度供承
    於上開時地有交付「海洛因」予證人乙○○云云（見偵查卷
    B 第18頁背面），惟查：證人乙○○於本院審理時已明確證
    稱被告徐炘所交付之毒品係安非他命，已如前述，而被告
    徐炘與被告戌○○共同販賣毒品次數非少，且海洛因、安
    非他命均有，佐以證人乙○○於本院審理時證稱：被告戌○○若叫別人拿毒品來，都用衛生紙包著等語（見本院卷(二)第
    201 頁），查本件交易亦無任何特別之處，則被告徐炘或
    無深刻印象，是被告徐炘警詢中供承本件是交易海洛因云
    云，應係記憶有誤，而非可採。又被告徐炘於本院審理時
    辯稱沒有拿毒品給乙○○云云，顯係卸責之詞，不足採信。
    又公設辯護人為被告利益辯稱：證人乙○○於警詢中指認被
    告徐炘部分，違反指認法則，是警方誘導之嫌云云，查證
    人乙○○於警詢及本院審理時，迭證稱被告徐炘有交付毒
    品予伊等情，參以被告徐炘於警詢中亦不否認於上開時地
    有交付毒品予證人乙○○之情，已如前所述，且證人乙○○
    於本院審理時證稱：「（你是否認識一位綽號叫『BOBO』的
    女子？）我看過。」、「（你認識的『BOBO』與『湯』有無
    關係？）有。」、「（何關係？）男女朋友。」等語（見本
    院卷(二)第194 頁），是證人乙○○既本即認識被告徐炘，
    則其於警詢中指認被告徐炘，當無錯誤之情，是公設辯護
    人上開辯詞，尚非可採。
  (二)就附表二編號3 部分：依被告戌○○所使用0000000000門號
    行動電話於92年11月6 日20時28分許與0000000000門號行動
    電話之監聽錄音，經本院拘提0000000000門號行動電話之登
    記使用人即證人卯○○到案並當庭播放監聽錄音，證人卯○○證稱是伊與被告戌○○之通話等語（見本院卷(五)第9 頁）
    。另據監聽譯文所載（見偵查卷C 第33頁）：卯○○：「『
    泳仔』，你在哪裡？跟你調一下好不好？」、戌○○：「在
    家裡，多少？」、卯○○：「『硬的』，跟你商量一件事，
    好不好？我把你的帳轉過去『阿瓊』那邊你要不要？... 為
    什麼？他差你2 張還沒給你喔？」、戌○○：「當然是不要
    啦，他的帳都還沒還我，又要把你的帳轉過去，我怎麼可能
    會要呢？..7 號，明天。」、卯○○：「『泳仔』，待會我
    過去拿喔？你要給我多一點喔，我昨天都有給你1,000 利息
    喔... 」等內容，證人卯○○經本院拘提到案時證稱：該通
    電話是向戌○○買「硬的」，1,000 元，伊一般都是向戌○○拿1,000 元安非他命，是去戌○○家拿，戌○○將毒品裝
    在塑膠袋裡面，再用衛生紙包起來，直接從樓上丟下來等語
    （見本院卷(五)第9 、10頁），依上開通話內容及證人卯○○
    上開所述，證人卯○○確於電話中向被告戌○○表示購買安
    非他命1,000 元（即「硬的」），經被告戌○○應允後，並
    已取得上開安非他命等情，堪予認定。至被告戌○○固於本
    院審理時先辯稱：那是「小智」的電話，「陳哥」一次拿半
    兩的珍珠粉，所謂「半個」就是指半兩的意思云云（見本院
    卷(二)第9 頁），復辯稱：卯○○打電話說想調安非他命，當
    時藥頭在伊家，伊就叫卯○○過來，藥頭就直接丟下去，藥
    頭也沒有收到錢云云（見本院卷(五)第43頁），惟如後所述，
    被告戌○○所稱交易珍珠粉之辯詞，已不可採，且被告戌○○當日情形究係如何而為本身所應知之事項，前後所辯不一
    ，且綜觀證人卯○○上開證詞及監聽錄音、譯文內容，均未
    提到其他「藥頭」之人，是被告戌○○上開所辯，顯不足取
    。至證人卯○○聽聞被告戌○○上開辯詞後復改證稱：沒有
    給錢，不知道何人將毒品丟下來云云（見本院卷(五)第43 頁
    ），惟證人卯○○於本院拘提到案時明確證稱：「（錢何時
    給戌○○？）剛剛的通話內容有講到7 號，我是每個月8 號
    、23號領錢，所以應該是8 號領錢的時候給他的。」等語（
    見本院卷(五)第11頁），復證稱：經拘提到案時所陳述均實在
    等語（見本院卷(五)第41頁），且證人卯○○經拘提到案時所
    證述內容即相當清楚詳細，亦全然未提及有其他藥頭之情，
    而依其所述交付方式（即從樓上將毒品丟下來），交付毒品
    者衡情必當會在樓上確認在樓下的買方確實有收到毒品，買
    方豈有不知是何人交付之理？是證人卯○○竟於聽聞被告戌
    ○○上開辯詞後方改稱沒有給錢，不知道是何人交付毒品云
    云，顯係附和、迴護被告戌○○之詞，自非可採。
  (三)就附表二編號4 部分：依被告戌○○所使用0000000000門號
    行動電話於92年11月6 日23時33分許與0000000000門號行動
    電話之監聽錄音，經本院當庭播放監聽錄音，證人乙○○及
    被告戌○○均不否認係其2 人間之通話。另據本院勘驗上開
    監聽錄音，勘驗內容：乙○○：「喂，『泳仔』。」、戌○○：「嗯。」、乙○○：「我『阿龍』，你那裡有沒有『硬
    的』？」、戌○○：「有啊！」、乙○○：「你在哪邊？」
    、戌○○：「家裡啊。」、乙○○：「那我過去囉。」..
    （閒聊，與本案無關）.. 戌 ○○：「快點啊，在哪裡？」
    、乙○○：「我龍潭。」、戌○○：「龍潭喔，OK。」、乙○○：「不要走我現在過去。」、戌○○：「好。」等內容
    ，有本院勘驗筆錄在卷可稽（見本院卷(五)第109 頁），且證
    人乙○○於本院審理時證稱：上開電話是要調2,000 元約
    0.6 公克安非他命，在桃園縣龍潭不詳地點拿到等語（見本
    院卷(五)第134 頁），是被告戌○○與證人乙○○確於92年11
    月6日23 時33分許之電話通話中達成交易安非他命2,000 元
    之合意，且其後證人乙○○確於桃園縣龍潭某處取得上開毒
    品等情，堪予認定。至被告戌○○固辯稱：「阿龍」是要買
    珍珠，只有問，沒有交珍珠給「阿龍」云云（見本院卷(二)第
    10頁），惟如後所述，被告戌○○所稱交易珍珠之辯詞，顯
    不可採。
  (四)就附表二編號5 部分：依被告戌○○所使用0000000000門號
    行動電話分別於92年11月9 日0 時19分許與0000000000門號
    行動電話之監聽錄音，經本院當庭播放監聽錄音，證人戊○○證稱係綽號「阿美」之「王鳳儀」與被告戌○○之通話（
    見本院卷(四)第102 頁）。另據監聽譯文所載（見偵查卷C 第
    47 頁）： 「王鳳儀」：「有沒有『硬的』，4 分之1 多少
    錢？」、戌○○：「有，4 分之1 是多重阿？」、「王鳳儀
    」：「你算8 克阿，4 克你算多少錢？」、戌○○：「1 萬
    。」、「王鳳儀」：「1 萬可以，東西可以嗎？那等於是說
    半兩的一半是2 萬囉，算1 萬9 ？」、戌○○：「可以，絕
    對。」等內容，雖無證據證明被告戌○○確有交付「王鳳儀
    」安非他命，惟依上開通話內容，「王鳳儀」確係向被告戌
    ○○購買安非他命8 克19,000元（即「硬的」、「半兩的一
    半算8 克」）並經被告戌○○應允等情，堪予認定。至被告
    戌○○固辯稱：是朋友問有沒有好的珍珠，問4 分之1 要多
    少錢云云（見本院卷(二)第137 頁編號26），惟如後所述，被
    告戌○○所稱交易珍珠之辯詞，顯不可採。
  (五)就附表二編號6 部分：依被告戌○○所使用0000000000門號
    行動電話分別於92年11月9 日11時53分許及同日12時10分許
    與0000000000門號行動電話之監聽錄音，經本院當庭播放監
    聽錄音，證人戊○○證稱92年11月9 日12時10分那通係綽號
    「阿美」之「王鳳儀」叫伊打的，是被告徐炘接的等語（
    見本院卷(四)第103 頁）。另據監聽譯文所載（見偵查卷C 第
    47 頁）： （第一通）「王鳳儀」：「12點20分可以嗎？『
    硬的』『1 張』嗎？」、徐炘：「恩，可以，你打給我。
    」；（第二通）戊○○：「我『阿本』啦，她說那個改成各
    500 ，『阿美』啦！」、徐炘：「各500 喔，好，我在路
    上了，再10分鐘就到了。」等內容，證人戊○○復證稱：那
    是「阿美」叫伊打過去講說分成各500 元1 包，是「阿美」
    自己要的，伊沒有看到「阿美」拿2 包安非他命，「阿美」
    只叫伊打電話而已等語（見本院卷(四)第103 頁），雖無證據
    證明被告徐炘或戌○○確有交付「王鳳儀」安非他命，惟
    依上開通話內容，「王鳳儀」確係向被告徐炘購買安非他
    命1,000 元（即「硬的」、「1 張」）並經被告徐炘應允
    等情，堪予認定。至被告戌○○固辯稱：是要拿珍珠1 張，
    後來改成珍珠500 、珍珠粉500 云云（見本院卷(二)第137 頁
    編號27），惟如後所述，被告戌○○所稱交易珍珠、珍珠粉
    之辯詞，顯不可採。
  (六)就附表二編號7部分：理由同前二、(六)所述。
  (七)就附表二編號8部分：理由同前二、(八)所述。
  (八)就附表二編號9部分：依被告戌○○所使用0000000000門號
    行動電話於92年11月16日4時44分許與0000000000門號行動
    電話之監聽錄音，經本院拘提0000000000門號行動電話之登
    記使用人即證人巳○○到案，證人巳○○證稱0000000000門
    號行動電話係證人辰○○使用等語（見本院卷(四)第9 頁），
    本院復傳喚證人辰○○並當庭播放監聽錄音，證人辰○○證
    稱：是伊上班地方的同事藝名「念念」真實姓名年籍不詳的
    小姐，叫伊幫她調安非他命等語（見本院卷(四)第109 頁）。
    另據監聽譯文所載（見偵查卷C 第70頁，另依證人辰○○之
    證詞，譯文中「阿枝」應為「阿志」之誤寫，應予更正）：
    戌○○：「我找『小穎』。」、辰○○：「我就是啊！」、
    戌○○：「我是『阿志』的朋友，他說你要拿東西嗎？」、
    辰○○：「恩，『硬的』。」、戌○○：「要拿多少？」、
    辰○○：「2 。」、戌○○：「那要拿去哪裡給妳啊？」、
    辰○○：「你知道『阿志』他家嗎？」、戌○○：「我知道
    他家啊！」、辰○○：「他家樓下，現在。」、戌○○：「
    現在嗎？」、辰○○：「我們現在過去，你到他家拿給我。
    」、戌○○：「OK，好。我這邊過去要10分鐘可以嗎？」、
    辰○○：「差不多。」、戌○○：「好，掰。」等內容，證
    人辰○○復證稱：是「念念」在「阿志」家自己去拿，「念
    念」有沒有去拿伊沒有看到等語（見本院卷(四)第109 頁），
    雖無證據證明被告戌○○確有交付「念念」安非他命，惟依
    上開通話內容，辰○○確係向被告戌○○購買安非他命
    2,000 元（即「硬的」、「2 」）並經被告戌○○應允等情
    ，堪予認定。至證人辰○○固曾一度否認上開電話是伊之通
    話（見本院卷(四)第108 頁），惟嗣後已陳明係伊幫「念念」
    調安非他命，已如前述，又證人辰○○雖係幫他人「調貨」
    ，惟就上開通話內容觀之，證人辰○○仍係以自己名義向被
    告購買安非他命。另被告戌○○固辯稱：是朋友要買珍珠云
    云（見本院卷(二)第136 頁編號51），惟如後所述，被告戌○○所稱交易珍珠之辯詞，顯不可採。
  (九)就附表二編號10部分：依被告戌○○所使用0000000000門號
    行動電話於92年11月17日23時32分許與0000000000門號行動
    電話之監聽錄音，經本院傳喚0000000000門號行動電話之登
    記使用人即證人午○，並經本院當庭播放監聽錄音，證人午
    ○證稱不知道與被告戌○○通話之聲音為何人，雖本院無從
    查知上開與被告戌○○通話者之確實年籍資料而傳喚，惟據
    監聽譯文所載（見偵查卷C 第75頁，另譯文所載通話時間應
    更正為23時32分許，「粗的」應更正為「硬的」，統一超商
    應更正為7-11）：0000000000：「『阿泳』阿，你現在方便
    嗎？跟你借『一張』『硬的』可以嗎？」、戌○○：「怎樣
    ，可以啊。」、0000000000：「那到哪邊？」、戌○○：「
    『通師廟』。」、0000000000：「還是到7-11？」、戌○○
    ：「到7-11好了，中間那個。」、0000000000：「好，那我
    到了打給你，要接喔！」、戌○○：「好。」等內容，雖無
    證據證明被告戌○○確有交付該不詳男子安非他命，惟依上
    開通話內容，該人確係向被告戌○○表示購買安非他命
    1,000 元（即「硬的」、「1 張」）並經被告戌○○應允等
    情，堪予認定。
  (十)就附表二編號11部分：依被告戌○○所使用0000000000門號
    行動電話於92年11月22日0 時36分許與0000000000門號行動
    電話之監聽錄音，經本院傳喚0000000000門號行動電話之登
    記使用人即證人癸○○，並經本院當庭播放監聽錄音，證人
    癸○○證稱不認得通話之聲音為何人，雖本院無從查知上開
    與被告戌○○通話者之確實年籍資料而傳喚，惟依上開監聽
    內容，被告戌○○係稱對方為「吳哥」，另據監聽譯文所載
    （見偵查卷C 第92、93頁）：「吳哥」：「我跟你講喔，我
    現在在店裡面，你另外1 種資料有沒有？」、戌○○：「你
    在店裡喔，另外1 種怎樣的？」、「吳哥」：「『硬的。』
    」、戌○○：「『硬的』喔，怎樣？」、「吳哥」：「有沒
    有？」、戌○○：「喔，現在沒有耶。」、「吳哥」：「一
    點都沒有？自己用都沒有？」、戌○○：「用的是還有。」
    、「吳哥」：「那你帶一點，我自己用，我要用的。」、戌
    ○○：「好啊。」、「吳哥」：「那你順便把我們這種資料
    ，做成標準品，來給我看喔。」、戌○○：「好。」、「吳
    哥」：「我在店裡等你，我跟你講喔，你要進來以前先看一
    看，因為資料你要帶在身上，比較討厭，情況看怎樣。」、
    戌○○：「好。」、「吳哥」：「先人進來，我跟你講沒問
    題，你再帶資料進來。」、戌○○：「好。」、「吳哥」：
    「多久可以來？」、戌○○：「『吳哥』，剛好我朋友來，
    我大概1 個小時才能過去。」、「吳哥」：「才能過來？來
    這邊談就好了啊，你那個硬的話，看撥多少給我…，你看你
    的量夠不夠2,000 ？」、戌○○：「我到時候儘量『橋』出
    來。多重你寫多少，我知道你很小氣。」、戌○○：「應該
    不會。」、「吳哥」：「我想知道你給我2, 000的量。」、
    戌○○：「好啦，我再帶過去給你？」、「吳哥」：「
    2,000 你要給我多少量？」、戌○○：「我帶過去給你吃就
    好了啊！」、「吳哥」：「那怎麼好意思，我心裡過意不去
    ，不行... 你要早點來。」、戌○○：「OK..」等內容，雖
    無證據證明被告戌○○確有交付「吳哥」安非他命，惟依上
    開通話內容，「吳哥」確係向被告戌○○表示購買安非他命
    2,000 元（即「硬的」）並經被告戌○○應允等情，堪予認
    定。
  (十一)就附表二編號12部分：依被告戌○○所使用0000000000門號
    行動電話分別於92年11月24日12時22分許、同日12時25分許
    、同日12時58分許及同日13時2 分許與0000000000門號行動
    電話之監聽錄音，經本院傳喚0000000000門號行動電話之登
    記使用人即證人廖柏強（原名地○○），並經本院當庭播放
    監聽錄音，證人廖柏強證稱0000000000門號行動電話給綽號
    「阿志」真實姓名年籍不詳之成年男子使用，該通電話之聲
    音為「阿志」等語（見本院卷(四)第122 、123 頁）。另據監
    聽譯文所載（見偵查卷C 第105 頁）：「阿志」：「『硬的
    』『1 張』。」、戌○○：「好。」、「阿志」：「我朋友
    說快一點。」、戌○○：「那你跟你朋友說50分在那邊。」
    、「阿志」：「喔好。」、「阿志」：「快到了沒？從小路
    進來喔。」、戌○○：「快到了，從華龍街喔。」、「阿志
    」：「我沒有看到你，我直接到你家啦。」、戌○○：「喔
    好。」等內容，雖無證據證明被告戌○○確有交付「阿志」
    安非他命，惟依上開通話內容，該人確係向被告戌○○表示
    購買安非他命1,000 元（即「硬的」、「1 張」）並經被告
    戌○○應允等情，堪予認定。至被告戌○○固辯稱：是朋友
    要拿1 張珍珠云云（見本院卷(二)第135 頁編號76），惟如後
    所述，被告戌○○所稱交易珍珠之辯詞，顯不可採。
  (十二)就附表二編號13部分：依被告戌○○所使用0000000000門號
    行動電話於92年11月25日11時38分許與00-0000000電話之監
    聽錄音，經本院當庭播放監聽錄音，證人乙○○及被告戌○○均不否認係其2 人間之通話。另據監聽譯文所載（見偵查
    卷C 第106 頁）：乙○○：「『泳仔』，有沒有『硬的』？
    」、戌○○：「要多少？」、乙○○：「拿一點來試阿。」
    、戌○○：「喔，很貴不用試一定好的。要多少啦我要先準
    備？」、乙○○：「你在哪裡？別人要的我等一下再打給你
    。」、戌○○：「在家，好啦。」等內容，且證人乙○○於
    本院審理時證稱：上開電話是要調1,000 元安非他命，之後
    在戌○○家拿到毒品等語（見本院卷(五)第137 頁），是被告
    戌○○與證人乙○○確於92年11月25日11時38分許之電話通
    話中達成交易安非他命1,000 元之合意，且其後證人乙○○
    確於被告戌○○住處取得上開毒品等情，堪予認定。又依上
    開監聽譯文所載，證人乙○○雖稱係別人要的云云，惟證人
    乙○○於本院審理時已證稱：有時會以別人要的作為藉口等
    語（見本院卷(五)第137 頁），是上開1,000 元安非他命應係
    證人乙○○所欲購買，亦可認定。至被告戌○○固辯稱：是
    朋友問有沒有珍珠拿一點給他試試看云云（見本院卷(二)第
    135 頁編號79），惟如後所述，被告戌○○所稱交易珍珠之
    辯詞，顯不可採。
  (十三)就附表二編號14部分：理由同前二、(十四)所述。
  (十四)就附表二編號15部分：依被告戌○○所使用0000000000門號
    行動電話於92年11月30日13時42分許與0000000000門號行動
    電話之監聽錄音，經本院傳喚0000000000門號行動電話之登
    記使用人即證人宇○○，並經本院當庭播放監聽錄音，證人
    宇○○證稱不認得通話之聲音為何人，雖本院無從查知上開
    與被告戌○○通話者之確實年籍資料而傳喚，惟依上開監聽
    內容，與被告戌○○通話者自稱為「阿廖」，另據監聽譯文
    所載（見偵查卷C第112頁，另譯文中統一超商應更正為
    SEVEN）：「阿廖」：「『阿泳』，『阿廖』，你那邊有沒
    有『硬的』？」、戌○○：「『阿廖』，怎樣，有啊。」、
    「阿廖」：「『1 張』... 」、戌○○：「可以啊... 」、
    「阿廖」：「那到哪邊？」、戌○○：「SEVEN 。」、「阿
    廖」：「那我到那裡我打電話給你。」、戌○○：「好。」
    等內容，雖無證據證明被告戌○○確有交付「阿廖」安非他
    命，惟依上開通話內容，該人確係向被告戌○○表示購買安
    非他命1,000 元（即「硬的」、「1 張」）並經被告戌○○
    應允等情，堪予認定。至被告戌○○固辯稱：是朋友「阿廖
    」要1 張硬碟電腦片云云（見本院卷(二)第135 頁編號96），
    惟被告戌○○就監聽內容所稱「硬的」，多辯稱係「珍珠」
    云云，現竟就相同代稱辯稱係「硬碟」云云，自亦難採信。
五、本件雖因被告戌○○、徐炘矢口否認有販賣第一級毒品海
    洛因及第二級毒品安非他命之犯行，而被告子○○僅受被告
    戌○○所託交付毒品與證人乙○○，致無法詳細查悉其實際
    利得與價差，惟按販賣第一、二級毒品違法行為，非可公然
    為之，亦無公定之價格，不論任何包裝，均可任意分裝增減
    分量，而每次買賣之價量，亦可能隨時依雙方間之關係深淺
    、資力、需求量及對行情之認知、來源是否充裕、查緝是否
    嚴緊，購買者被查獲時供述購買對象之可能性風險之評估等
    ，因而異其標準，並機動調整，非可一概而論，販賣之利得
    除經坦承犯行或價量俱臻明確外，委難察得實情，販賣之人
    從價差或量差中牟利方式雖異，其意圖營利之非法販賣行為
    則一，是除非別有事證，足認係按同一價量委買、轉售或無
    償贈與，確未牟利外，尚難執此遽認非法販賣之證據有所未
    足，致使知過坦承者難辭重典，飾辭否認者反得僥倖，而失
    情理之平。再參酌第一、二級毒品之交易為政府懸為嚴予取
    締之犯罪，以本件而論，被告戌○○、徐炘與交易對象並
    非至親，茍無利得，豈有甘冒重典，而以原價買賣第一、二
    級毒品之理；再者，按本件尚查獲提撥器5 支、葡萄糖罐1
    小罐、電子磅秤1 臺、分裝袋1 大包等物，查電子磅秤、研
    磨器、分裝杓、分裝袋等，均係一般販毒者用以秤重、分裝
    毒品後，買賣毒品所必備，足見被告戌○○、徐炘有將購
    入毒品加入葡萄糖後，再以電子磅秤秤量，並以分裝袋銷售
    之行為，參以被告戌○○、徐炘有將毒品摻入葡萄糖後出
    售，甚至於達成買賣毒品交易合意後，經買方即證人申○○
    試用後認為不純而不買之情（見本院卷(五)第36頁），此外，
    尚有扣案戌○○所有供販賣第一、二級毒品所用之00000000
    00、0000000000門號行動電話2 支，及附卷監聽錄音及譯文
    在卷可稽，足見被告戌○○、徐炘確有營利之意圖，至為
    灼然。
六、雖被告戌○○、徐炘均矢口否認犯行，並辯稱：監聽中「
    硬的」指珍珠、「軟的」指珍珠粉，伊確買賣珍珠、珍珠粉
    云云，惟查：證人即被告子○○於本院審理時證稱：伊與被
    告戌○○、徐炘於92年間共同居住近半年，是共同住在1
    個房間，他們2 人睡同1 張床，伊睡地板，沒有看到被告戌
    ○○在賣珍珠粉或珍珠等語（見本院卷(二)第110 、119 、
    127 頁），是以被告子○○當時與被告戌○○、徐炘關係
    至為密切，甚至共同居住1 室，若被告戌○○、徐炘確有
    販賣珍珠、珍珠粉者，被告子○○豈有不知之理？況依一般
    生活經驗，珍珠、珍珠粉當不會以「張」為計算單位，而依
    卷附監聽錄音、譯文，均多以「張」為交易單位，參以：核
    其內容均屬暗語，而未言及所買賣物品名稱，若被告戌○○
    、徐炘係從事正常商品交易，買賣雙方何以均使用「硬的
    」、「軟的」為代稱，顯有可疑。再者，現今毒品交易上，
    「硬的」指安非他命，「軟的」指海洛因，此為法院審理眾
    多毒品刑事案件中屢見不鮮，復經證人即被告子○○、證人
    乙○○證述明確，顯見被告被告戌○○、徐炘係於電話中
    與買受人直接以暗語進行買賣毒品海洛因、安非他命，是被
    告戌○○、徐炘上開所辯，顯係卸責之詞，毫不足取。
七、至證人乙○○固於本院94年5 月10日審理時證稱：伊的錢不
    夠，所以拿錢找戌○○一起去向別人買毒品，伊的毒品用完
    了，戌○○還有毒品，伊先跟戌○○拿，所以再一起去跟別
    人拿毒品時，伊就要多出一點云云（見本院卷(二)第187 、
    195 頁），被告戌○○亦辯稱：乙○○有時會先跟伊調毒品
    ，事後再補錢給伊，乙○○是與伊合購毒品，伊比較好心，
    幫乙○○保管毒品云云（見本院卷(二)第205 頁、本院卷(五)第
    156 頁）。惟查：綜觀證人乙○○於警詢中所述，均稱向被
    告等購買毒品，毫無提及上開所述與被告戌○○合資購買毒
    品之情，有證人乙○○警詢筆錄及本院勘驗筆錄在卷可稽；
    且依卷附有關證人乙○○與被告戌○○間之監聽錄音及譯文
    內容，亦無任何證人乙○○邀約被告戌○○合資購買毒品之
    通話內容，故證人乙○○上開證詞，已難逕採。況證人乙○○為上開證詞時，本院觀其神情不定且言詞多有反覆等情，
    是本院認證人乙○○上開證詞或係迴護被告、或因恐遭報復
    而虛偽陳述而難認真實，自非可採；至被告戌○○於證人乙○○為上開證詞前，於警詢中僅辯稱：毒品係綽號「阿智」
    者叫伊拿給乙○○云云（見偵查卷B 第10頁背面）；於偵查
    中辯稱：有替「阿慶」、「阿智」送過毒品1 、2 次，但伊
    不知那是毒品云云（見偵查卷B 第105 頁）；於本院準備程
    序中僅辯稱：與乙○○認識不久，不知道乙○○為何會指稱
    伊販賣毒品云云（見本院卷(一)第34頁）；於本院審理或稱係
    借錢，或稱是拿珍珠、珍珠粉云云（均如前述），亦全然未
    提及有與乙○○合資購買毒品之情，嗣被告戌○○於證人乙○○為上開證詞後，方辯稱有上情存在云云，是被告戌○○
    上開所辯，顯係附和證人乙○○所述，以圖卸責，自不可採
    。
八、綜上所述，被告戌○○、徐炘就附表一、附表二之犯行，
    及被告戌○○、徐炘、子○○就附表二編號1之犯行，事
    證均屬明確，均應依法論科。
九、按被告戌○○、徐炘、子○○上開犯罪後，毒品危害防制
    條例第4 條第1 項、第2 項之規定，業於92年7 月9 日經修
    正公布，並自93年1 月9 日起生效施行，其修正前後之法定
    本刑未有更易，爰依刑法第2 條第1 項前段規定，應依修正
    後毒品危害防制條例第4 條第1 項、第2 項規定處斷。核被
    告戌○○、徐炘就附表一編號5 、6 、10、14所為，係犯
    修正後毒品危害防制條例第4 條第1 項販賣第一級毒品既遂
    罪；就附表一編號1 、2 、3 、4 、7 、8 、9 、11、12
    、13、15、16、17所為，係犯修正後毒品危害防制條例第4
    條第1 項販賣第一級毒品未遂罪。被告戌○○、徐炘、子
    ○○就附表二編號1 所為，係犯修正後毒品危害防制條例第
    4 條第2 項販賣第二級毒品既遂罪；被告戌○○、徐炘就
    附表二編號2 、3 、4 、7 、13、14所為，係犯修正後毒品
    危害防制條例第4 條第2 項販賣第二級毒品既遂罪；就附表
    二編號5 、6 、8 、9 、10、11、12、15所為，係犯修正後
    毒品危害防制條例第4 條第2 項販賣第二級毒品未遂罪。按
    「已著手於犯罪行為之實行而不遂者，為未遂犯，刑法第25
    條第1 項定有明文。所謂著手係指犯罪行為人對於犯罪構成
    要件之事實開始實行而言，上訴人既有販賣海洛因之故意，
    且與購買者廖女談妥價格，雙方業已達成契約之合致，著手
    於犯罪行為之實行，嗣雖因廖女表示不要海洛因，致該次買
    賣行為未能得逞，仍應論以販賣罪之未遂犯。」最高法院著
    有94年度臺上字第2707號判決意旨參照。查被告戌○○、徐
    炘就附表一編號1 、2 、3 、4 、7 、8 、9 、11、12
    、13、15、16、17及附表二編號5 、6 、8 、9 、10、11、
    12、15等犯行，均於電話中著手販賣毒品行為且與買方達成
    交易合意，然就附表一編號16部分，業據證人申○○證稱因
    試用後不滿意故未買，已如前述，而其餘部分，均無證據證
    明被告戌○○、徐炘確有依約交付毒品與買方，依「罪證
    有疑，利歸被告」之法則，應認尚未交付毒品，是該等犯行
    應均屬未遂犯。又公訴人雖未起訴及被告戌○○、徐炘就
    附表一編號13至17及附表二編號14、15之犯行，惟因被告戌
    ○○、徐炘此部分犯行，與公訴人已起訴附表一編號1 至
    12 及 附表二編號1 至13之犯行間，有連續犯之裁判上一罪
    關係，依刑事訴訟法第267 條規定，為起訴效力所及，本院
    自得併予審理。被告持有第一級毒品海洛因及第二級毒品安
    非他命之低度行為，均應為販賣之高度行為吸收，均不另論
    罪。按「一行為而觸犯數罪名，或犯一罪而其方法或結果之
    行為犯他罪名者，依刑法第55條規定，應從一重處斷。又連
    續數行為而犯同一之罪名者，以一罪論，刑法第56條前段亦
    定有明文。至於同法第50條所定應予併合處罰者，則以裁判
    確定前犯數罪者為限，此所謂數罪，係指各罪均能獨立，而
    無刑法第55條或第56條所定裁判上一罪之情形而言。因此，
    想像競合犯、牽連犯或連續犯之裁判上一罪，倘遇有競合時
    ，如行為人之數行為所犯數罪，具有連續關係，又有想像競
    合或牽連關係之重疊法律現象，則連續犯罪之一部，既與他
    罪競合或牽連，自應包括的先將全部之連續各行為論以一罪
    ，再按想像競合或牽連犯之例，從一重處斷，不得以數罪併
    合處罰之。」（最高法院著有93年度臺上字第1691號判決意
    旨參照），被告戌○○、徐炘先後多次販賣附表一所示第
    一級毒品犯行（含販賣第一級毒品未遂犯行）及附表二所示
    第二級毒品犯行（含販賣第二級毒品未遂部分），均時間緊
    接，所犯均係犯罪構成要件相同之罪，應各依連續犯規定，
    分別論以一情節較重之販賣第一級毒品既遂罪及販賣第二級
    毒品既遂罪，並分別加重其刑（其中販賣第一級毒品之法定
    本刑為死刑、無期徒刑部分，及販賣第二級毒品之法定本刑
    為無期徒刑部分，依法不得加重，故僅就有期徒刑及得併科
    之罰金刑加重其刑）。又被告戌○○、徐炘連續販賣第一
    級毒品及連續販賣第二級毒品之行為，係一販賣行為觸犯上
    開販賣第一級毒品及第二級毒品罪，為想像競合犯，應依刑
    法第55條規定，從一重論以連續販賣第一級毒品罪（就附表
    一編號6 、附表二編號7 ；附表一編號8 、附表二編號8 ；
    附表一編號14、附表二編號14係同時販賣海洛因、安非他命
    ，是被告戌○○、徐炘連續多次販賣第一級毒品、第二級
    毒品犯行，均先各以連續犯規定論以一罪，再依想像競合犯
    規定從一重罪處斷）。又就附表一及附表二編號2 至15，被
    告戌○○、徐炘間，及就附表二編號1 ，被告戌○○、徐
    炘、子○○間，均有犯意聯絡及行為分擔，均為共同正犯
    。又被告戌○○、徐炘犯罪情節固非輕，惟販賣毒品期間
    僅約2 個月，每次販賣數量及所得非鉅，上開販賣第一級毒
    品罪之最輕法定本刑為無期徒刑，且2 人均尚年輕，允宜給
    予自新之機會，是縱量處最低刑，仍嫌過重，爰均依刑法第
    59 條 規定，各予以酌量減輕其刑，並均先加重（法定本刑
    為死刑、無期徒刑部分，依法不得加重）後減輕之。爰審酌
    被告販賣毒品，危害國人健康，更嚴重破壞國家社會安全，
    被告戌○○、徐炘共同販賣毒品之期間僅約2 個月，每次
    販賣數量及所得非鉅，而被告子○○僅受託交付毒品1 次予
    乙○○，併審酌被告戌○○、徐炘、子○○三人之犯後態
    度，及三人間在本件犯行參與程度有別、情節輕重互異等一
    切情狀，各量處如主文所示之刑，以示懲儆。
十、沒收：
  (一)扣案提撥器5 支、電子磅秤1 臺及0000000000、0000000000
    門號行動電話2 支（不含SIM 卡，因行動電話門號SIM 卡，
    係使用者向電信業者申請租用而僅取得其使用權，並非申請
    使用者所有，僅就話機部分沒收，門號卡不得宣告沒收，此
    有最高法院92年度臺上字第6836號判決意旨可資參照），係
    分屬被告徐炘、戌○○所有，供本件販賣第一級毒品、第
    二級毒品所用之物，爰依毒品危害防制條例第19條第1 項規
    定予以宣告沒收。又犯販賣毒品之罪，其所有並供犯罪所用
    之物，固應優先適用毒品危害防制條例第19條第1 項義務沒
    收之規定，予以宣告沒收。但如僅供販賣毒品預備之物，尚
    未著手供販賣毒品犯罪所用時，則不能適用上開特別規定諭
    知沒收。若屬犯人所有，得依刑法第38條第1 項第2 款之規
    定予以沒收。本件扣案分裝袋1 大包，雖可供包裝毒品之用
    ，然衡之一般社會經驗法則，上開分裝袋之用途，非專供包
    裝毒品使用一途，尚可作為其他物品包裝之用，而扣案葡萄
    糖罐1 小罐，雖亦可供混入毒品攪拌販賣所用，然衡之一般
    社會經驗法則，上開葡萄糖之用途，亦非專供販賣毒品使用
    一途，尚可供其他用途，是上開分裝袋1 大包及葡萄糖罐1
    小罐，因均尚未使用，應只能視為預備供裝用販賣毒品犯罪
    之物，而與上開條例第19條第1 項規定所指供販賣毒品罪所
    用之物，即未相合（最高法院94年度臺上字第4591號判決意
    旨參照），惟扣案分裝袋1 大包及葡萄糖罐1 小罐既屬被告
    徐炘所有，且預備供裝用販賣毒品犯罪所用，爰均依刑法
    第38條第1 項第2 款規定宣告沒收。又被告戌○○、徐炘
    共同販賣附表一、附表二毒品既遂部分所得21,000元（因販
    賣未遂部分無證據證明被告2 人已收得價金，依「罪證有疑
    ，利歸被告」之法則，故僅就販賣既遂部分計算）及被告子
    ○○販賣附表二編號1 毒品所得1,000 元，亦應依毒品危害
    防制條例第19條第1 項規定諭知沒收，如全部或一部不能沒
    收時，以其財產抵償之。又被告子○○既與被告戌○○、徐
    炘就附表二編號1 所示犯行有犯意聯絡及行為分擔，是被
    告子○○僅就該次犯行負責，則有關沒收部分，扣案分裝袋
    1 大包、葡萄糖罐1 小罐、0000000000門號行動電話1 支，
    及被告戌○○、徐炘除附表二編號1 犯行以外之犯罪所得
    ，均與被告子○○所參與之附表二編號1 犯行無涉，爰均不
    於被告子○○所處主刑之後，併為沒收之諭知，一併敘明。
  (二)按「刑法第38條規定之沒收，為從刑之一種，具有刑罰及保
    安處分之性質，且與主刑有從屬關係，依主從不可分原則，
    應於裁判時附隨於主刑而宣告，故該條第1 項第1 款至第3
    款規定之沒收物，須與犯罪有直接關係並於犯罪事實中有具
    體之記載，始能於判決主文宣示沒收，然該條第2 項規定同
    條第1 項第1 款之違禁物，不問屬於犯人與否沒收之，第40
    條但書復規定違禁物得單獨宣告沒收，則與該犯罪無直接關
    係而於犯罪事實中未具體記載之違禁物，應由檢察官另行聲
    請單獨沒收；惟該與被告犯罪無直接關係之違禁物，檢察官
    於起訴書內已明應依法沒收者，應認檢察官已聲請沒收，
    為避免司法資源之浪費，仍得於判決時併宣告沒收；毒品危
    害防制條例第18條第1 項前段規定：『查獲之毒品及專供製
    造或施用毒品之器具，不問屬於犯人與否沒收之』，此項規
    定係刑法第38條之特別規定，仍有上開原則之適用。」最高
    法院著有91年度臺非字第67號判決意旨可資參照。查扣案之
    第一級毒品海洛因1 包（淨重0.14公克）、第二級毒品安非
    他命6 包（含6 只塑膠袋及5 張標籤紙實稱毛重8.492 公克
    ），係屬違禁物（有卷附法務部調查局鑑定通知書及行政院
    衛生署管制藥品管理局檢驗成績書各1 紙可稽），惟被告等
    均否認欲加以販賣，參酌被告等確均染有施用毒品惡習，是
    上開毒品無證據證明與本件販賣毒品犯行有關，惟上開檢察
    官已於起訴書內聲請沒收銷燬，依上開說明，爰依毒品危害
    防制條例第18條第1 項前段規定宣告沒收銷燬。至於包裝上
    開毒品之海洛因外包裝1 個（重0.23公克）、安非他命外包
    裝6 個，並非違禁物，自不得一併宣告沒收。另扣案戌○○
    所有吸食器1 組、徐炘所有之安非他命殘渣袋1 個、注射
    針筒2 支、SIM 卡5 張、搖頭丸3 顆、海洛因殘渣袋5 個、
    行動電話2 支、吸食器2 組、子○○所有之注射針筒2 支、
    海洛因殘渣袋5 個、電話筆記紙1 張等物，認均無證據證明
    與本件有關，且上開海洛因殘渣袋及安非他命殘渣袋，公訴
    人於本件審理時已表明不在本案聲請沒收等語（見本院卷(五)
    第154 頁），而扣案搖頭丸3 顆，檢察官亦未於起訴書內聲
    請沒收，爰均不宣告沒收，附此敘明。
貳、不另為無罪諭知部分：
一、公訴意旨另以：被告戌○○、徐炘、子○○基於共同營利
    之概括犯意，自92年9月底起，至同年11月25日止，連續多
    次販賣第一級毒品海洛因、第二級毒品安非他命與乙○○（
    被告戌○○、徐炘部分不含經本院論罪科刑之如附表一所
    示編號5、6、10部分，如附表二所示編號1、2、4、7、13部
    分，而被告子○○部分不含經本院論罪科刑之如附表二所示
    編號1部分）及其他不特定人（不含經本院論罪科刑之如附
    表一所示編號1、2、3、4、7、8、9、11、12，如附表二所
    示編號3、5、6、8、9、10、11、12部分），其中，於92 年
    10月初某日，在桃園縣中壢市○○路健行工專旁「統一超商
    」，子○○以2,000 元價格，販賣海洛因1 包與乙○○；於
    同年11月8 日15、16時許，在桃園縣平鎮市○○路口某便利
    超商，戌○○、子○○以2,000 元價格，販賣海洛因1 包與
    乙○○；於同年月25日13、14時許，在桃園縣平鎮市○○路
    「統一超商」，戌○○分別以8,000 元、2,000 元價格，販
    賣海洛因、安非他命各1 包與乙○○，因認被告戌○○、徐
    炘、子○○就此部分，亦均涉犯有毒品危害防制條例第4
    條第1 項之販賣第一級毒品罪嫌及同條第2 項之販賣第二級
    毒品罪嫌云云。
二、按犯罪事實應依證據認定之，無證據不得認定犯罪事實，又
    不能證明被告犯罪者，應諭知無罪之判決，刑事訴訟法第
    154 條第2 項、第301 條第1 項分別定有明文。所謂認定犯
    罪事實之證據，係指足以認定被告確有犯罪行為之積極證據
    而言，該項證據自須適合於被告犯罪事實認定，始得採為斷
    罪資料。苟未能發現相當證據，或證據不足以證明，自不能
    以推測或擬制之方法，以為裁判基礎（參照最高法院29年上
    字第3105號、40年臺上字第86號判例意旨）。
三、訊據被告戌○○、徐炘、子○○均堅決否認此部分犯行，
    按公訴人認被告戌○○、徐炘、子○○均涉有此部分犯行
    ，無非係以證人乙○○於警詢中之證述、監聽內容及譯文為
    其論據。
四、經查：
  (一)證人乙○○固於警詢中證稱：「92年11月25日下午13時或14
    時許，交易地點是在『阿泳』他家外平東路之統一超商，當
    時我也是撥打行動電話門號0000000000與『阿泳』聯繫，他
    要我到統一超商交易，我與『阿泳』交易毒品為海洛因1 包
    價格為8,000 元，重量含袋毛重2 克，安非他命2,000 元1
    包，含袋1 克。... 我與綽號『小雨』女子交易... 第1 次
    時間為今年10月初，時間我忘了，我是撥打行動電話門號
    0000000000欲與綽號『阿泳』聯絡，不過是綽號『小雨』接
    聽，她當時直接與我在電話中約在中壢健行路之健行工專旁
    之統一超商交易，我向她購買海洛因1 包，價格為2,000 元
    ，含袋毛重0.5 公克。第2 次時間為今年11月8 日下午15、
    16 時 許，我撥打0000000000號給『阿泳』，當時是『小雨
    』接聽，我在電話中向她購買海洛因毒品2, 000元，我與她
    約在我家南平路之便利商店交易，我們交易海洛因毒品1 包
    價格2,000 元，含袋毛重0.5 公克，當時她與『阿泳』開車
    一起前來與我交易，他是開三菱牌白色車，車號我不清楚。
    」云云（見偵查卷A 第6 頁背面、第7 頁）。惟查：
  1.就證人乙○○上開警詢中證述與被告戌○○在92年11月25日
    13 時或14時許交易海洛因1包8,000元、安非他命1包
    2,000元部分：查證人乙○○所述上開時間，依卷附監聽譯
    文及通聯紀錄所載，並無任何證人乙○○與被告戌○○電話
    聯絡之情形，是證人乙○○上開所述交易時間，已無其他證
    據可佐；況經本院當庭播放被告戌○○所使用0000000000門
    號行動電話於92年11月26日11時36分許與證人乙○○所使用
    00-0000000電話之監聽錄音，及被告戌○○所使用00000000
    00門號行動電話於同日12時35分許與證人乙○○所使用0000
    000000門號行動電話之監聽錄音後，證人乙○○即明確證稱
    ：警詢中所稱交易日期92年11月25日應為92年11月26日之誤
    （見本院卷(五)第138 頁），是無證據證明被告戌○○有公訴
    人所指於92年11月25日13時、14時許，在桃園縣平鎮市○○
    路「統一超商」，分別以8,000 元、2,000 元價格，販賣海
    洛因、安非他命各1 包與乙○○之犯行。
  2.就證人乙○○上開警詢中證述與被告子○○在92年10月初某
    日交易海洛因1包2,000元部分：查證人乙○○於警詢中證稱
    本次交易是海洛因2,000元云云，或係記憶錯誤，尚非可採
    ，已如前理由乙、三、(一)所述，是無證據證明被告子○○有
    公訴人所指於92年10月初某日，在桃園縣中壢市○○路健行
    工專旁「統一超商」，以2,000 元價格，販賣海洛因1 包與
    乙○○之犯行。
  3.就證人乙○○上開警詢中證述於92年11月8日15、16時與被
    告子○○、戌○○交易海洛因1包2,000元部分：查證人乙○○所述上開時間，依卷附監聽譯文及通聯紀錄所載，並無任
    何證人乙○○與被告戌○○電話聯絡之情形，且證人乙○○
    於本院審理時先證稱：「我用公用電話打的，我聽聲音知道
    接電話的是『小雨』。」；復改稱：「當天是用00-0000000
    這支電話，不是打公共電話。」云云（見本院卷(五)第136 頁
    ），另查卷附通聯紀錄，92年11月8 日15時51分19秒、同日
    15時52分16秒固有2 通號碼00-0000000撥打0000000000門號
    行動電話之紀錄（見偵查卷C 第37頁），惟其通話起迄時間
    各均同為「15時51分19秒」、「15時52分16秒」，是該2 通
    電話應未接通，則證人乙○○上開所述時間，並無其他證據
    可資佐證，是其證述是否與事實相符，即非無疑而難逕採。
    是自難逕認被告戌○○、子○○有公訴人所指於同年11月8
    日15、16時許，在桃園縣平鎮市○○路口某便利超商，以
    2,000 元價格，販賣海洛因1 包與乙○○之犯行。
  (二)依卷附監聽錄音及譯文所示，並無被告子○○以被告戌○○
    所使用之0000000000、0000000000門號行動電話與其他不特
    定人談論交易買賣毒品有關事項，又依被告戌○○所使用
    0000000000門號行動電話於92年11月15日1 時50分許與
    0000000000門號行動電話之監聽譯文（見偵查卷C 第69頁）
    ，又被告戌○○固曾一度供稱：上開電話是伊打給被告子○○云云（見本院卷(二)第204 頁），惟經本院當庭播放監聽錄
    音，被告戌○○已供明：是被告徐炘接的等語（見本院卷
    (五)第44頁），復為被告徐炘所供承（見本院卷(五)第44頁）
    ，是被告戌○○上開有關該通電話是打給被告子○○云云，
    顯不可採。綜上，除如附表二編號1 之犯行外，並無其他證
    據證明被告子○○與被告戌○○、徐炘尚有販賣第一、二
    級毒品之犯意聯絡。
  (三)依卷附監聽錄音及譯文所示，被告等販賣毒品犯行，僅如附
    表一、附表二所示，已如前述，此外尚無證據證明被告等除
    附表一、附表二所示外，尚有如公訴人所指販賣毒品予其他
    不特定人之犯行。
  (四)此外，復查無其他積極證據足資證明被告戌○○、徐炘、
    子○○3人確有公訴人所指此部分之犯行，自均屬不能證明
    被告等此部分之犯罪，惟因公訴人認被告3人此部分之犯行
    與上開經本院論罪科刑部分，有連續犯之裁判上一罪關係，
    爰均不另為無罪之諭知。
據上論斷，應依刑事訴訟法第299條第1項前段，修正後毒品危害
防制條例第4條第1項、第2項、第18條第1項前段、第19條第1項
，刑法第2 條第1 項前段、第11條前段、第28條、第56條、第55
條、第59條、第38條第1 項第2 款、第40條但書，判決如主文。
本案經檢察官嵇珮晶到庭執行職務。
中　　華　　民　　國　　94　　年　　10　　月　　13　　日
                  刑事第二庭審判長法　官　徐培元
                                  法  官  潘進順
                                  法  官  鄭吉雄
以上正本證明與原本無異。
如不服本判決，得於判決書送達後10日內向本院提出上訴狀（應
附繕本），上訴於臺灣高等法院。
                                  書記官  陳慧玲
中　　華　　民　　國　　94　　年　　10　　月　　13　　日
附表一、交易第一級毒品海洛因部分：（幣別均為新臺幣）
編號  時　　    間  交易對象       交易毒品  備    註
                                   及價格
1     92年11月7 日  0000000000     海洛因    未遂
      1 時9 分      綽號「阿華」   1,000元
                    真實姓名年籍
                    不詳之人
2     92年11月7 日  0000000000     海洛因    未遂
      13時21分      「庚○○」     5,000元
3     92年11月7 日  0000000000     海洛因    未遂
      21時44分      真實姓名年籍   4,000元
                    不詳之女子
4     92年11月7 日  0000000000     海洛因    未遂
      23時36分      「邱乾穎」     2,000元
5     92年11月11日  00-0000000     海洛因    既遂（在湯
      12時27分      乙○○         1,000元   高泳住處樓
                                   0.2公克   下交付）
6     92年11月11日  00-0000000     海洛因    既遂（在桃
      13時11分      乙○○         1,000元   園縣不詳地
                                   0.2公克   點交付）
7     92年11月12日  0000000000     海洛因    未遂
      18時50分      綽號「南哥」   2,000元
                    之真實姓名年
                    籍不詳之人
8     92年11月13日  00-0000000     海洛因    未遂
      23時12分      戊○○         500元
9     92年11月14日  00-0000000     海洛因    未遂
      4 時10分      綽號「小魚」   3,000元
                    之真實姓名年
                    籍不詳之人
10    92年11月23日  00-0000000     海洛因    既遂（在桃
      13時46分      乙○○         2,000元   園縣中壢市
                                   0.6公克   「遠東百貨
                                             」後面「智
                                             多星電動遊
                                             藝場」交付
                                             ）
11    92年11月24日  0000000000     海洛因    未遂
      7時21分       綽號「嫂子」   4,500元
                    之真實姓名年
                    籍不詳之人
12    92年11月25日  0000000000     海洛因    未遂
      20時4 分      真實姓名年籍   1,000元
                    不詳之人
13    92年11月26日  0000000000     海洛因    未遂
      9 時41分      綽號「阿志」   1,000元
                    之真實姓名年
                    籍不詳之人
14    92年11月26日  0000000000     海洛因    既遂（在湯
      12時35分      乙○○         8,000元   高泳住處樓
                                   半錢      下交付）
15    92年11月29日  0000000000     海洛因    未遂
      14時3 分      「丑○○」     2,000元
16    92年11月30日  0000000000     海洛因    未遂
      13時54分      申○○         5,000元
17    92年11月30日  0000000000     海洛因    未遂
      16時27分      天○○及綽號   1,000元
                    「阿猴」之真
                    實姓名年籍不
                    詳之人
附表二、交易第二級毒品安非他命部分：（幣別均為新臺幣）
編號  時　　    間  交易對象       交易毒品   備    註
                                   及價格
1     92年10月初    乙○○         安非他命   既遂（在湯
                                   1,000元    高泳住處樓
                                              下交付）
2     92年10月中旬  乙○○         安非他命   既遂（在桃
      某日10時                     1,000元    園縣平鎮市
                                   0.3公克    某便利商店
                                              交付）
3     92年11月6 日  0000000000     安非他命   既遂（在湯
      20時28分      卯○○         1,000元    高泳住處樓
                                              下交付）
4     92年11月6日   0000000000     安非他命   既遂（在桃
      23時33分      乙○○         2,000元    園縣龍潭鄉
                                   0.6公克    不詳地點交
                                              付）
5     92年11月9 日  0000000000     安非他命   未遂
      0時19分       「王鳳儀」     19,000元
                    （綽號「阿     8克
                     美」）
6     92年11月9日   0000000000     安非他命   未遂
      11時53分      「王鳳儀」     1,000元
                    （綽號「阿
                     美」
7     92年11月11日  00-0000000     安非他命   既遂（在桃
      13時11分      乙○○         1,000元    園縣不詳地
                                   0.3公克    點交付）
8     92年11月13日  00-0000000     安非他命   未遂
      23時12分      戊○○         500元
9     92年11月16日  0000000000     安非他命   未遂
      4 時44分      辰○○         2,000元
10    92年11月17日  0000000000     安非他命   未遂
      23時32分      真實姓名年籍   1,000元
                    不詳之人
11    92年11月22日  0000000000     安非他命   未遂
      0時36分       綽號「吳哥」   2,000元
                    之真實姓名年
                    籍不詳之人
12    92年11月24日  0000000000     安非他命   未遂
      12時22分      綽號「阿志」   1,000元
                    之真實姓名年
                    籍不詳之人
13    92年11月25日  00-0000000     安非他命   既遂（在湯
      11時38分      乙○○         1,000元    高泳住處交
                                              付）
14    92年11月26日  0000000000     安非他命   既遂（在湯
      12時35分      乙○○         2,000元    高泳住處樓
                                              下交付）
15    92年11月30日  0000000000     安非他命   未遂
      13時42分      綽號「阿廖」   1,000元
                    之真實姓名年
                    籍不詳之人
附錄本案論罪科刑依據之法條：
毒品危害防制條例第4條第1項、第2項
製造、運輸、販賣第一級毒品者，處死刑或無期徒刑；處無期徒
刑者，得併科新臺幣 1 千萬元以下罰金。
製造、運輸、販賣第二級毒品者，處無期徒刑或 7 年以上有期徒
刑，得併科新臺幣 7 百萬元以下罰金。
毒品危害防制條例第18條第1項
毒品危害防制條例第18條
查獲之第一、二級毒品及專供製造或施用第一、二級毒品之器具
，不問屬於犯人與否，均沒收銷燬之；查獲之第三、四級毒品及
製造或施用毒品之器具，無正當理由而擅自持有者，均沒入銷燬
之。但合於醫藥、研究或訓練之用者，得不予銷燬。
毒品危害防制條例第19條第1項
犯第 4 條至第 9 條、第 12 條、第 13 條或第 14 條第 1 項、
第2 項之罪者，其供犯罪所用或因犯罪所得之財物，均沒收之，
如全部或一部不能沒收時，追徵其價額或以其財產抵償之。
